---
title: "Etap1"
author: "Katarzyna Fąk Justyna Jankowiak"
date: "16.12.2015"
output:
  html_document:
    theme: united
    highlight: tango
---

```{r, echo=FALSE, message=FALSE}
library(knitr)
library(RTCGA.methylation)
```

## Wstęp
Na początek wykorzystałyśmy zbiory `RTCGA.methylation` do znalezienia istotnych markerów w każdym z typu raka. Do dyspozycji miałyśmy dane z następujących 16 nowotworów:

```{r, echo=T}
# list.files("~/WarsztatyBadawcze/JF/data.methylation")
all <- data(package='RTCGA.methylation')
all$result[,"Item"]
```

Z tych zbiorów pracowałyśmy na wszystkich, które miały powyżej stu obserwacji - warunku tego nie spełniły zbiory: 

* `KIRP.methylation` (84/4),
* `STES.methylation` (292/4),
* `STAD.methylation` (292/4),
* `READ.methylation` (292/4)

## Zawartość 

* Pliki:

    - `dict.rda` - słownik wysp i nazw genów
    - `dict.R` - funkcja do stworzenia słownika
    - `etap1.R` - skrypt do liczenia p-wartości oraz funcja do rysowania krzywych przeżycia dla 100 markerów.
  
* Foldery:

    - `pvalues` - wszystkie p-wartości wyliczone dla każdego nowotworu (w plikach .rda)
    - `survival_curves.methylation` - krzywe przeżycia dla stu najistotniejszych markerów z każdego z nowotworów.

## Metoda

Na każdym zbiorze zdanych wyszukiwałyśmy istotne dla niego markery spośród wszystkich ~27k. W przypadku metylacji markerem jest zmienna `Composite Element REF` postaci np. `cg00000292`. 

Następnie łączyłyśmy dane o przeżywalności pacjentów z informacjami o aktywności każdego z markerów i funckją `survdiff` wybierałyśmy te markery, które niosą istotne różnice w przeżywalności. Dla stu najbardziej istotnych sporządziłyśmy krzywe przeżycia. Pełny skrypt w pliku [etap1.R](etap1.R).


## Częstość występowania markerów w każdym z nowotworów

> Wszystkie p-wartości dla każdego z nowotworów znajdują się w podfolderze `/JF/pvalues`. Wczytamy je do jednej listy:

```{r, echo=TRUE, cache=TRUE}
lf <- list.files("~/WarsztatyBadawcze/JF/pvalues/")
nowotwory <- sapply(lf, function(x) substring(x, 1, nchar(x)-4))
# budowanie listy wszystkich p-wartości.
for(i in 1:length(lf)){
  load(file.path("~/WarsztatyBadawcze/JF/pvalues/", lf[i]))
  l=l$pvalues[l$pvalues<0.05]
  l=l[8:length(l)]
  assign(nowotwory[i],l)
}
pvalues <- sapply(nowotwory,get)  # żądana lista.
```

> Unikalne istotne markery:

```{r, cache=TRUE}
markers <- unique(unlist(sapply(pvalues, function(x) names(x))))
```

> Zliczamy liczbę nowotworów, w których wystąpił każdy z istotnych markerów

```{r, cache=TRUE}
counts = sapply(markers, function(m)
  sum(sapply(pvalues, function(x) m%in%names(x))))
```

> Przypisujemy każdej wyspie najbliżej występujący gen:

```{r, cache=TRUE}
load("~/WarsztatyBadawcze/JF/dict.rda")

counts <- sort(counts, decreasing = T)
counts_df <- data.frame(REF=names(counts), n=counts)
rownames(counts_df) <- NULL
df <- merge(counts_df, dict, by='REF')
```

```{r}
head(df[order(-df$n),c('REF','Gene_names','n')],20)
```

> Ile było markerów, które były istotne w 1,2,3... oraz ośmiu nowotworach?

```{r}
table(counts)
```


