---
title: "Efekt strategii"
author: "A.Brodecka, M.Stolarczyk"
date: "18 kwietnia 2017"
output: html_document
---

```{r setup, include=FALSE}
knitr::opts_chunk$set(echo = TRUE, warning =  FALSE, messages = FALSE)
```

# Podzia³ uczniów ze wzglêdu na strategiê:



Dokonujemy podzia³u uczniów na 4 strategie:

* 11 - uczniowie rozwi¹zuj¹cy wiêkszoœæ zadañ w czasie wiêkszym ni¿ wa¿ona mediana czasów rozwi¹zañ odpowiednio na pozycji 1 i 4 

* 10 -uczniowie rozwi¹zuj¹cy wiêkszoœæ zadañ w czasie wiêkszym ni¿ wa¿ona mediana czasów rozwi¹zañ odpowiednio na pozycji 1  oraz w czasie mniejszym ni¿ wa¿ona mediana czasów rozwi¹zañ na pozycji 4

* 01 -uczniowie rozwi¹zuj¹cy wiêkszoœæ zadañ w czasie mnieszym ni¿ wa¿ona mediana czasów rozwi¹zañ odpowiednio na pozycji 1  oraz w czasie wiêkszym ni¿ wa¿ona mediana czasów rozwi¹zañ na pozycji 4


* 00 - uczniowie rozwi¹zuj¹cy wiêkszoœæ zadañ w czasie mniejszym ni¿ wa¿ona mediana czasów rozwi¹zañ odpowiednio na pozycji 1 i 4 

* oth - uczniowie nie zaklasyfikowani do powyzszych grup ze wzglêdu na braki danych w rozwi¹zaniach



Wnioski:

* Strategia: 01, czyli najpierw rozwi¹zywanie zadañ wolniej a potem szybciej jest najbardziej op³acalne.
Strategia ta dominuje w propocji rozwi¹zanych zadañ zarówno w matematyce, naukach przyrodnicznych jak i czytaniu.

* Ciekawym zjawiskiem s¹ bardzo zbli¿one wyniki w grupach uczniów, które maj¹ wolniejszy lub szybszy czas rozwi¹zywania zadañ podczas ca³ego testu. W ka¿dej z dziedzin osi¹gaj¹ bardzo podobne rezultaty.
Strategia 'wolniejsza' ma jednak wiêkszy rozrzut.





```{r}
library(dplyr)
library(matrixStats)
library(ggplot2)
library(stringi)
library(knitr)
library(tidyr)

dane <- readRDS('zadanie0_wynik.rds')

dane <- filter(dane, BOOKID >= 31 & BOOKID <= 61, !is.na(position))

```

Mediana wa¿ona w podziale na pozycje i pytania:

```{r}
dane %>% 
  select(item, timing, W_FSTUWT, position) %>% 
  group_by(item,  position) %>%
  summarise(TimeMed = weightedMedian(timing, W_FSTUWT, na.rm = TRUE)) ->
  statystyki
```


Podzia³ uczniów:

```{r}
dane %>% filter(position %in% c(1,4)) %>% left_join(statystyki, by = c('item' = 'item', 'position' = 'position')) %>%
  mutate(type_poz = (timing < TimeMed )) %>% group_by(CNTSTUID, position) %>%
  summarize(all = n(), good = sum(type_poz)) %>% mutate(type = as.integer(0.5 * all <= good )) %>%
  select(CNTSTUID, type, position) %>% spread(position, type) %>% 
  mutate(type_final = paste0(`1`, `4`)) %>%
  mutate(type_final = ifelse(regexpr('NA', type_final)[1] < 0 ,type_final, 'oth' )) -> st

```


Uzyskane licznoœci grup:

```{r}
table(st$type_final)
```


## Porównanie strategii uczniów:

Wyliczam proporcjê dobrze rozwi¹zanych zadañ:

```{r}
dane$result[dane$result == 'Partial credit'] <- 'No credit'


dane %>% inner_join(st, by = c('CNTSTUID' = 'CNTSTUID')) %>% 
  mutate(if_full = ifelse(result == 'Full credit',1,0),
         if_no = ifelse(result == 'No credit',1,0)) %>% group_by(CNTSTUID, type_final) %>%
    summarize(prop_full =  sum(if_full)/n(),
              prop_no = sum(if_no)/n()) -> pods

```


Wizualizacja:

```{r}
ggplot(pods, aes(x = type_final, y = prop_full, fill = type_final)) + geom_boxplot() +
  ggtitle("Wszystkie kategorie ") +
  labs(x = 'Strategia', y = 'Proporcja') +
  theme(title = element_text(size = 15), axis.title = element_text(size = 12),
        legend.position = 'none')

```


Nauki przyrodnicze:

```{r}

dane %>%  filter(substr(item, 2,2) == "S") %>% inner_join(st, by = c('CNTSTUID' = 'CNTSTUID')) %>% 
  mutate(if_full = ifelse(result == 'Full credit',1,0),
         if_no = ifelse(result == 'No credit',1,0)) %>% group_by(CNTSTUID, type_final) %>%
    summarize(prop_full =  sum(if_full)/n(),
              prop_no = sum(if_no)/n()) -> pods_1

ggplot(pods_1, aes(x = type_final, y = prop_full, fill = type_final)) + geom_boxplot() +
  ggtitle("Nauki przyrodnicze") +
  labs(x = 'Strategia', y = 'Proporcja') +
  theme(title = element_text(size = 15), axis.title = element_text(size = 12),
        legend.position = 'none')

```


Matematyka:

```{r}

dane %>%  filter(substr(item, 2,2) == "M") %>% inner_join(st, by = c('CNTSTUID' = 'CNTSTUID')) %>% 
  mutate(if_full = ifelse(result == 'Full credit',1,0),
         if_no = ifelse(result == 'No credit',1,0)) %>% group_by(CNTSTUID, type_final) %>%
    summarize(prop_full =  sum(if_full)/n(),
              prop_no = sum(if_no)/n()) -> pods_1

ggplot(pods_1, aes(x = type_final, y = prop_full, fill = type_final)) + geom_boxplot() +
  ggtitle("Matematyka") +
  labs(x = 'Strategia', y = 'Proporcja') +
  theme(title = element_text(size = 15), axis.title = element_text(size = 12),
        legend.position = 'none')

```



Czytanie:

```{r}

dane %>%  filter(substr(item, 2,2) == "R") %>% inner_join(st, by = c('CNTSTUID' = 'CNTSTUID')) %>% 
  mutate(if_full = ifelse(result == 'Full credit',1,0),
         if_no = ifelse(result == 'No credit',1,0)) %>% group_by(CNTSTUID, type_final) %>%
    summarize(prop_full =  sum(if_full)/n(),
              prop_no = sum(if_no)/n()) -> pods_3

ggplot(pods_3, aes(x = type_final, y = prop_full, fill = type_final)) + geom_boxplot() +
  ggtitle("Czytanie") +
  labs(x = 'Strategia', y = 'Proporcja') +
  theme(title = element_text(size = 15), axis.title = element_text(size = 12),
        legend.position = 'none')

```

