---
title: "Zadanie 0"
author: "A.Brodecka, M.Stolarczyk"
date: "18 marca 2017"
output: html_document
---

```{r warning=FALSE, message=FALSE} 
knitr::opts_chunk$set(echo = TRUE, warning = FALSE, message = FALSE, comment = FALSE)
library(dplyr)
library(tidyr)
library(stringi)
library(data.table)
library(readxl)
library(foreign)
```
# Wczytanie danych

Wczytywanie danych z pliku `.rds` do R jest o wiele szybsze, niż z formatu SPSS-owego. Dlatego opłaca się przechowywać dodatkową kopię danych w formacie R-owym.
```{r}
if (file.exists("cog.rds")) {
    dane1 <- readRDS("cog.rds")
} else {
    dane1 <- read.spss("Cy6_ms_cmb_stu_cog.sav", 
                       use.value.labels = TRUE, 
                       to.data.frame = TRUE)
    saveRDS(dane1, "cog.rds")
}

if (file.exists("qqq.rds")) {
    dane2 <- readRDS("qqq.rds")
} else {
    dane2 <- read.spss("Cy6_ms_cmb_stu_qqq.sav", 
                       use.value.labels = TRUE, 
                       to.data.frame = TRUE)
    saveRDS(dane2, "qqq.rds")
}
```


# Tabela z wynikami i czasami rozwiązywania zadań 


```{r}
dane2 %>%
    select(CNT, CNTRYID, CNTSCHID, CNTSTUID, BOOKID, CBASCI, W_FSTUWT, ST004D01T,
           starts_with("ST118")) ->
        dane2

panstwa <- unique(dane1$CNTRYID) 
wyniki <- list(length(panstwa))

for (i in seq_along(panstwa)) {
    panstwo <- panstwa[i]
   
    qqq <- filter(dane2, CNTRYID == panstwo)
    
    dane1 %>%
        filter(CNTRYID == panstwo) %>%
        select(CNT, CNTSCHID, CNTSTUID, BOOKID, CBASCI, 
               matches("^[CD][SMR][0-9]{3,3}Q[0-9]{2,2}[SCAT]")) -> 
        cog
    cog$id <- 1:nrow(cog)
    
    scores <- select(cog, id, matches("^[CD][SMR][0-9]{3,3}Q[0-9]{2,2}[SC]"))
    actions<- select(cog, id, matches("^[CD][SMR][0-9]{3,3}Q[0-9]{2,2}A"))
    times  <- select(cog, id, matches("^[CD][SMR][0-9]{3,3}Q[0-9]{2,2}T"))
    
    f <- function(df) {
        df <- gather(df, nazwa_kolumny, wartosc, -id) %>%
                     mutate(item = stri_sub(nazwa_kolumny, 1, 8)) %>%
                     select(-nazwa_kolumny)
        # zamiana na data.table przyspiesza joiny
        df <- as.data.table(df)
        setkey(df, item, id)
    } 
    
    scores <- f(scores)
    actions <- f(actions)
    times <- f(times)
    
    names(scores)[2] <- "result"
    names(actions)[2] <- "n.actions"
    names(times)[2] <- "timing"
    
    scores %>%
        merge(actions) %>%
        merge(times) ->
        wynik
        
    cog %>% 
        select(id, CNT, CNTSCHID, CNTSTUID, BOOKID, CBASCI) %>%
        left_join(wynik, by = "id") %>%
        select(-id) %>%
        filter(!is.na(n.actions))->
        wynik
    
    wynik %>% 
        left_join(qqq, by = c("CNT", "CNTSCHID", "CNTSTUID", "BOOKID", "CBASCI")) ->
        wynik
    
    wyniki[[i]] <- wynik
} 

wyniki <- do.call(rbind, wyniki)

wyniki$BOOKID <- as.integer(stri_extract_first_regex(wyniki$BOOKID, "[0-9]+"))

knitr::kable(head(wyniki))
```


# Dodanie informacji o pozycji pytania 

## Grupy pytań Math i Reading

### Listy pytań w poszczególnych klastrach

```{r, cache=TRUE}
formularze <- paste0("Form ", 55:60, " (CBA)")
wynikiM <- list(length(formularze))
wynikiR <- list(length(formularze))

for (i in seq_along(formularze)) {
    
    form <- filter(dane1, BOOKID == formularze[i])
    
    matematyka <- select(form, matches("^[CD]M.*"))
    czytanie <- select(form, matches("^[CD]R.*"))
    
    matematyka %>%
        select(matches("^.{8,8}[SC]")) %>%
        sapply(function(x) !all(is.na(x))) -> 
        indM
    czytanie %>%
        select(matches("^.{8,8}[SC]")) %>%
        sapply(function(x) !all(is.na(x))) -> 
        indR
    
    tmpM <- grep("^.{8,8}[SC]", names(matematyka), value = TRUE)[indM]
    tmpR <- grep("^.{8,8}[SC]", names(czytanie), value = TRUE)[indR]
    
    wynikiM[[i]] <- tmpM
    wynikiR[[i]] <- tmpR
}

print(wynikiM)
print(wynikiR)
```

### Przekształcenie do ramki danych

```{r}
klastryM <- c("M01", "M02", "M03", "M04", "M05", "M06ab")
klastryR <- c("R01", "R02", "R03", "R04", "R05", "R06ab")


pytanie_klaster_M <- mapply(function(x, y) {
    data.frame(pytanie = x, klaster = y)
}, wynikiM, klastryM, SIMPLIFY = FALSE)


pytanie_klaster_R <- mapply(function(x, y) {
    data.frame(pytanie = x, klaster = y)
}, wynikiR, klastryR, SIMPLIFY = FALSE)


pytanie_klaster <- rbind(
    do.call(rbind, pytanie_klaster_M), 
    do.call(rbind, pytanie_klaster_R)
)

pytanie_klaster$pytanie <- substr(pytanie_klaster$pytanie, 1, 8)

knitr::kable(head(pytanie_klaster))
```


### Przypisanie pozycji do formularza i kodu pytania 

```{r}
klastry <- read_excel("sheet_structure.xlsx")
names(klastry)[1] <- "form"

klastry %>% 
    gather(position, klaster, -form) %>%
    mutate(position = as.numeric(stri_extract_first_regex(position, "[0-9]")),
           klaster = stri_trim(klaster)) ->
    form_pos_kl


form_kl_pyt_pos <- left_join(pytanie_klaster, form_pos_kl,
                             by = "klaster")

knitr::kable(head(form_kl_pyt_pos))
```

## Grupa pytań Science 

### Pozycja klastrów w formularzach

```{r}

ss <- readxl::read_excel("sheet_structure.xlsx")
sce <- readxl::read_excel("science_cluster_encoding.xlsx")
scc <- readxl::read_excel("science_cluster_combination.xlsx")

names(ss)[1] <- "BOOKID"
names(sce)[1] <- "BOOKID"
names(scc) <- c("comb", "1", "2")

ss <- gather(ss, position, cluster, -BOOKID)
sce <- gather(sce, CBASCI, comb, -BOOKID)
scc <- gather(scc, pos, cluster, -comb)

ss$position <- as.integer(stri_extract_first_regex(ss$position, "[0-9]"))
sce$CBASCI <- as.integer(sce$CBASCI)
scc$pos  <- as.integer(scc$pos)


ss %>%
    mutate(cluster = stri_trim(cluster)) %>%
    filter(cluster == "S") %>%
    select(-cluster) %>%
    left_join(sce) %>% 
    left_join(scc, by = "comb") %>%  
    group_by(BOOKID, position, CBASCI) %>%
    arrange(pos) %>%
    summarise(cluster = ifelse(position[1] %% 2 == 1,
                               cluster[1],
                               cluster[2])) %>%
    ungroup() %>%
    arrange(BOOKID, CBASCI) ->
    form_pos_cbasci_cluster

knitr::kable(head(form_pos_cbasci_cluster))
```


### Pozycja pytań w formularzach

```{r}
wyniki$CBASCI <- as.integer(stri_extract_first_regex(wyniki$CBASCI, "[0-9]+"))

wyniki %>% 
    select(BOOKID, CBASCI,  item) %>% 
    distinct() %>%
    left_join(sce) %>% 
    left_join(scc) ->
    tmp

klastry <- na.omit(unique(tmp$cluster))
pytania <- vector("list", length(klastry))

for (i in seq_along(klastry)) {
    kl <- klastry[i]
    t <- filter(tmp, cluster == kl)
    t <- split(t$item, factor(t$BOOKID):factor(t$CBASCI))
    t <- t[sapply(t, length) != 0]    
    w <- t[[1]]
    for (x in t) {
        w <- intersect(w, x)
    }
    pytania[[i]] <- w
}


pytanie_klasterS <- mapply(function(x, y) {
    data.frame(pytanie = x, klaster = y)
}, pytania, klastry, SIMPLIFY = FALSE)


pytanie_klasterS <- do.call(rbind, pytanie_klasterS)


tab_s <- left_join(pytanie_klasterS, 
                 form_pos_cbasci_cluster, 
                 by = c("klaster" = "cluster"))


knitr::kable(head(tab_s, 10))
```


# Złączenie w jedną tabelę

```{r}
wyniki %>% 
    left_join(form_kl_pyt_pos, by = c("item" = "pytanie", "BOOKID" = "form")) %>%
    left_join(tab_s, 
              by = c("item" = "pytanie", "BOOKID" = "BOOKID", "CBASCI"="CBASCI")) %>%
    mutate(position = ifelse(substr(item, 2, 2) == "S",
                             position.y,
                             position.x),
           klaster = ifelse(substr(item, 2, 2) == "S",
                            klaster.y,
                            klaster.x)) %>%
    select(-klaster.x, -klaster.y, -position.x, -position.y) ->
    wyniki2
saveRDS(wyniki2, file = "zadanie0_wynik.rds")

```


# Wynik końcowy

```{r}
knitr::kable(head(wyniki2, 10))

```

