---
title: "Zadanie 3.5"
author: Aleksandra Brodecka, Michał Stolarczyk
output: 
    html_document:
        toc: true
---

```{r setup, include=FALSE}
knitr::opts_chunk$set(echo = TRUE, warning = FALSE, message = FALSE)
```


# Plan analizy

Dla każdego państwa, każdej pozycji i każdej grupy tematycznej zadań obliczamy
ważone minimum, maksimum, średnią i medianę czasów rozwiązywania zadań oraz 
ważoną proporcję zadań rozwiązanych poprawnie.

Następnie dla każdej grupy tematycznej zadań klasteryzujemy państwa za pomocą 
metody hierarchicznej Warda. Zmienne uwzględniane w klasteryzacji to mediana 
czasów rozwiązywania zadań oraz średnia liczba poprawnie rozwiązanych zadań 
na każdej pozycji (w sumie 8 zmiennych). 

Dla każdej grupy tematycznej rysujemy wykresy rozproszenia frakcji poprawnie
rozwiązanych zadań od mediany czasu rozwiązywania dla poszczególnych 
pozycji. Jeden punkt oznacza jedno pozycjo-państwo.
Wyniki klasteryzacji przedstawiamy za pomocą dendogramu oraz mapy świata 
z zaznaczonymi klastrami. Dla każdego klastra na wykresach liniowych pokazujemy
zależności frakcji poprawnie rozwiązanych zadań i czasu rozwiązywania zadań od
numeru pozycji zadania.

# Wnioski

Kraje różnią się pod względem czasów rozwiązywania i wyników zadań. Najlepiej wypadają państwa azjatyckie takie jak: Japonia, Korea, Chiny, Hongkong. 
Najsłabiej natomiast wypadają państwa Ameryki Łacińskiej takie jak: Meksyk, Brazylia, Peru i Kolumbia. Uczniowie poświęcają znacznie więcej czasu na zadania na pozycji pierwszej i trzeciej niż drugiej i czwartej, co może świadczyć o tym, że nie starcza im czasu na rozwiązanie wszystkich zadań.


# Wczytanie danych i pakietów

```{r}
library(rworldmap)
library(dplyr)
library(matrixStats)
library(ggplot2)
library(stringi)
library(knitr)
library(tidyr)
library(gridExtra)
source("http://addictedtor.free.fr/packages/A2R/lastVersion/R/code.R")

dane <- readRDS("zadanie0_wynik.rds")
dane <- filter(dane, BOOKID >= 31 & BOOKID <= 61, !is.na(position))
cbPalette <- c("#E69F00", "#56B4E9", "#009E73", "#ad2803",
               "#CC79A7")
```


# Obliczenie statystyk

```{r}
dane %>% 
    select(CNTRYID, CNT, item, result, timing, W_FSTUWT, position) %>% 
    mutate(result = as.integer(result == "Full credit"),
           group = stri_sub(item, 2, 2),
           timing = timing / 1000) %>%
    group_by(CNTRYID, CNT, group, position) %>%
    summarise(TimeAvg = weighted.mean(timing, W_FSTUWT, na.rm = TRUE ),
              TimeMin = min(timing, na.rm = TRUE),
              TimeMax = max(timing, na.rm = TRUE),
              TimeMed = weightedMedian(timing, W_FSTUWT, na.rm = TRUE),
              FreqFull = weighted.mean(result, W_FSTUWT, na.rm = TRUE)) %>%
    ungroup() ->
    statystyki
knitr::kable(head(statystyki, 15))


```

Poniżej przekształcamy dane do postaci szerokiej, która będzie potrzebna do klasteryzacji.

```{r}
statystyki %>% 
    select(CNTRYID, group, position, TimeMed) %>%
    mutate(position = paste0("TimeMed", position)) %>%
    spread(position, TimeMed) -> time_spread

statystyki %>% 
    select(CNTRYID, group, position, FreqFull) %>%
    mutate(position = paste0("FreqFull", position)) %>%
    spread(position, FreqFull) -> freq_spread

stats_spread <- merge(time_spread, freq_spread)

knitr::kable(head(stats_spread, 15))
```


# Funkcje pomocnicze

```{r}
freq_vs_time_plot <- function(df, title = "") {
     
    mutate(df, position = factor(position)) %>%
        ggplot(aes(x=TimeMed, y=FreqFull, color = position)) +
        geom_point(size=2) + 
        geom_smooth(method="lm", se=FALSE) +
        labs(x="Czas odpowiedzi (s)",
             y="Frakcja poprawnych odpowiedzi") +
        ggtitle(title) 
        
    
}

dendogram <- function(df, gr) {
    filter(df, group == gr) -> df_filtered
    
    rownames(df_filtered) <- df_filtered$CNTRYID
    select(df_filtered, -CNTRYID, -group) %>%
        scale(center=TRUE, scale=TRUE) %>%
        dist() ->
        distance_matrix
    
    hc <- hclust(distance_matrix, method="ward.D")
    x <- A2Rplot(hc, k = 5, boxes = FALSE, 
            col.up = "gray50", col.down = cbPalette)
    ._a2r_envir$groups.o
}


statystyki %>% 
    select(CNTRYID, CNT) %>% 
    distinct() ->
    country_dict

country_cluster <- function(kl) {
    data.frame(CNTRYID = names(kl), 
               clust = factor(kl)) %>%
        left_join(country_dict, by = "CNTRYID")
}


time_vs_position_plot <- function(df, title="") {
    df %>% 
        mutate(clust = factor(clust)) %>%
        group_by(position, clust) %>%
        summarise(TimeMed = mean(TimeMed)) %>%
        ggplot(aes(x=position, y=TimeMed, color = clust)) +
        geom_line(size = 2) +
        labs(x="Pozycja", y="Czas odpowiedzi") +
        ggtitle(title) +
        scale_color_manual(values = cbPalette)
}

freq_vs_position_plot <- function(df, title="") {
    df %>% 
        mutate(clust = factor(clust)) %>%
        group_by(position, clust) %>%
        summarise(FreqFull = mean(FreqFull)) %>%
        ggplot(aes(x=position, y=FreqFull, color = clust)) +
        geom_line(size = 2) +
        labs(x="Pozycja", y="Frakcja poprawnych odpowiedzi") +
        ggtitle(title) +
        scale_color_manual(values = cbPalette)
        
}


clusters_map_plot <- function(clusters) {
    capture.output(
        country_data <- joinCountryData2Map(clusters,
                                            joinCode = "NAME",
                                            nameJoinColumn = "CNTRYID")
    )
    mapCountryData(country_data, 
                   aspect = 1, 
                   nameColumnToPlot="clust", 
                   mapTitle = 'Wynik klasteryzacji na mapie',
                   colourPalette = cbPalette)
}

plots <- function(df, clusters, title = "") {
    df <- left_join(df, kl_R, by = c("CNTRYID", "CNT")) 
    print(time_vs_position_plot(df, title))    
    print(freq_vs_position_plot(df, title))
    clusters_map_plot(df)
}

```


# Wyniki

## Czytanie
```{r, fig.align="center", fig.asp=0.5, fig.width=16, message=FALSE, warning=FALSE, fig.show='hold'}
statystyki %>% 
    filter(group == "R") %>%
    freq_vs_time_plot("Czytanie") %>% 
    print()
kl_R <- country_cluster(dendogram(stats_spread, "R"))
statystyki %>% filter(group=="R") %>%
    plots(kl_R, "Czytanie")

```

## Matematyka

```{r, fig.align="center", fig.asp=0.5, fig.width=16, message=FALSE, warning=FALSE, fig.show='hold'}
statystyki %>% 
    filter(group == "M") %>%
    freq_vs_time_plot("Matematyka") %>% 
    print()
kl_R <- country_cluster(dendogram(stats_spread, "M"))
statystyki %>% filter(group=="M") %>%
    plots(kl_R, "Matematyka")

```

## Nauki przyrodnicze

```{r, fig.align="center", fig.asp=0.5, fig.width=16, message=FALSE, warning=FALSE, fig.show='hold'}
statystyki %>% 
    filter(group == "S") %>%
    freq_vs_time_plot("Nauki przyrodnicze") %>% 
    print()
kl_R <- country_cluster(dendogram(stats_spread, "S"))
statystyki %>% filter(group=="S") %>%
    plots(kl_R, "Nauki przyrodnicze")

```









