---
title: "Zadanie 0"
author: "Witold Kociński, Aliaksander Panimash"
date: "17 kwietnia 2017"
output: html_document
---

# Uwaga

By zmniejszyć rozmiar danych zbiór ```Cy6_ms_cmb_stu_cog.sav``` został podzielony na częsci względem kraju pochodzenia studentów. Ponadto na tym etapie usunięte zostały zadania nie wykonywane na komputerze. Kody został zapisane w pliku ``` data_cut.R ```. W dalszej częsci zakładam że **nieobrobione** dane zostały zapiasne w pliku **cog_data_cntpartition**. 

# Wyznaczenie pozycji zadań w formularzu

Tą część wykonujemy poprzez stworzenie tablic pomocniczych zawierające pozycję danego zadania w formularzu.

```{r, message=FALSE,warning=FALSE}
library(foreign)
library(stringi)
library(tidyr)
library(dplyr)
library(readxl)

```

```{r, message=FALSE,warning=FALSE}
home_path <- "C:\\Users\\Alex\\Documents\\pisa\\"
dir <- "cog_data_cntpartition\\"
```

## Zadania dotyczące matematyki i czytania

### Przygotowanie tabeli zawierającej scory zadań z matematyki i czytania

```{r, message=FALSE,warning=FALSE}
fl <- list.files(paste0(home_path,dir))
if(!("cog.csv" %in% list.files(home_path))){

  tmp.data1 <- read.csv(paste0(home_path,fl[1]))
  
  #czytanie lub matematyka
  col_ind <- stri_detect_regex(names(tmp.data1), "^[CD][RM][0-9]{3}Q[0-9]{2}[SC]{1}$")
  col_ind[which(names(tmp.data1) == "BOOKID")] <- TRUE
  
  tmp.data1 <- tmp.data1[,col_ind]
  for(f in fl[2:length(fl)]){
    tmp.data2 <- read.csv(paste0(home_path, f))
    tmp.data2 <- tmp.data2[,col_ind]
    tmp.data1 <- rbind(tmp.data1,tmp.data2)
  }
  write.csv(tmp.data1,
            file = "C:\\Users\\Alex\\Documents\\pisa\\cog.csv",
            row.names = FALSE)
  
  remove(tmp.data1, tmp.data2)
}
```

### Rzygotowanie tabeli par zadanie-klaster

```{r, message=FALSE,warning=FALSE}
dane <- read.csv(paste0(home_path,"cog.csv")) 

forms_names <- sapply(55:60, function(s) paste0("Form ", s, " (CBA)"))

zadM <- list(1)
zadR <- list(1)

for(i in seq_along(forms_names)){
  
  print(i)
  
  r.ind <- which(dane$BOOKID == forms_names[i])
  c.ind <- sapply(colnames(dane), function(c) !all(is.na(dane[r.ind,c])))
  question.names <- colnames(dane[,c.ind])
  
  zadM[[i]] <- question.names[stri_detect_regex(question.names, "^.M")]
  zadR[[i]] <- question.names[stri_detect_regex(question.names, "^.R")]

}

klasterM <- c("M01", "M02", "M03", "M04", "M05", "M06ab")
klasterR <- c("R01", "R02", "R03", "R04", "R05", "R06ab")

remove(dane)

for(i in seq_along(zadM)){
  zadM[[i]] <- data.frame(item_short = zadM[[i]], klaster = klasterM[i], stringsAsFactors = FALSE)
  zadR[[i]] <- data.frame(item_short = zadR[[i]], klaster = klasterR[i], stringsAsFactors = FALSE)
}

zadanie_klaster <- rbind(do.call(rbind, zadM), do.call(rbind, zadR))
zadanie_klaster$item_short <- substr(zadanie_klaster$item_short, 2, 8)

```

### Stworzenie tabeli par zadanie - pozycja

```{r, message=FALSE,warning=FALSE}

form_clust <- read_excel(paste0(home_path,"sheet_structure.xlsx"))
names(form_clust)[1] <- "BOOKID"

form_clust <- gather(form_clust, "position", "klaster", 2:5)
form_clust$klaster <- stri_trim(form_clust$klaster)
form_clust$position <- as.numeric(unlist(stri_extract_all_regex(form_clust$position, "[0-9]")))

final_tab <- left_join(zadanie_klaster, form_clust,
                       by = "klaster")

write.csv(final_tab, 
          file = paste0(home_path, "zad_klast_form_poz.csv"),
          row.names = FALSE)
```

## Zadania dotyczące nauk ścisłych (science)

### Tabela pomocnicza zawierająca trójki numer formularza - magiczna liczba zadanie

```{r, message=FALSE,warning=FALSE}
if(!("form_ml_zad.csv" %in% list.files(home_path))){
  fl <- list.files(paste0(home_path, dir))
  L <- list(1)
  
  for(i in seq_along(fl)){
    
    print(fl[i])
    df <- read.csv(paste0(home_path, dir, fl[i]))
    
    col_ind <- stri_detect_regex(colnames(df), "^[CD]S[0-9]{3}Q[0-9]{2}[SC]{1}$")
    col_ind[c(which(colnames(df) == "BOOKID"),
              which(colnames(df) == "CBASCI"))] <- TRUE
    
    df <- df[col_ind]
    df <- gather(df, "item", "score", 3:ncol(df))
    df <- df[!is.na(df$score),-4]
    df <- unique(df)
    df$CBASCI <- as.numeric(unlist(stri_extract_all_regex(df$CBASCI, "[0-9]")))
    df$BOOKID <- as.numeric(unlist(stri_extract_all_regex(df$BOOKID, "[0-9]{2}")))
    
    L[[i]] <- df
  }
  
  df <- do.call("rbind", L)
  df <- unique(df)
  
  write.csv(df,
            file = paste0(home_path, "form_ml_zad.csv"),
            row.names = FALSE)
}
```

### Tabela formularz (bookid) - magiczna liczba (cbasci) - klaster - pozycja w formularzu

```{r, message=FALSE,warning=FALSE}
#co mam z sheet structure
sh_st <- read_excel(paste0(home_path, "sheet_structure.xlsx"))
sh_st <- gather(sh_st, "position", "klaster", 2:5)
sh_st$position <- as.numeric(unlist(stri_extract_all_regex(sh_st$position, "[0-9]")))
sh_st <- sh_st[stri_detect_regex(sh_st$klaster, "S"),]
colnames(sh_st)[1] <- "BOOKID"

#co mam z science_cluster_encodnig
sc_clust_enc <- read_excel(paste0(home_path, "science_cluster_encoding.xlsx"))
sc_clust_enc <- gather(sc_clust_enc, "CBASCI", "N", 2:7)
sc_clust_enc$CBASCI <- as.numeric(sc_clust_enc$CBASCI)
colnames(sc_clust_enc)[1] <- "BOOKID"

#co mam z science_cluster_combination
sc_clust_comb <- read_excel(paste0(home_path, "science_cluster_combination.xlsx"))
colnames(sc_clust_comb)[2:3] <- c("1", "2")
sc_clust_comb <- gather(sc_clust_comb, "seq", "klaster", 2:3)
sc_clust_comb$seq <- as.numeric(sc_clust_comb$seq)

#co wyjdzie jak polacze
pom <- left_join(sh_st[,-3], sc_clust_enc, by = "BOOKID")
pom <- left_join(pom, sc_clust_comb, by = "N")
pom <- pom[(pom$position %% 2) == (pom$seq %% 2), -which(colnames(pom) %in% c("N", "seq"))]
pom <- pom[!(is.na(pom$BOOKID) | is.na(pom$position) | is.na(pom$CBASCI) | is.na(pom$klaster)),]
```

### Pozycja zadań w formularzu

```{r, message=FALSE, warning=FALSE}
form_ml_zad <- read.csv(paste0(home_path, "form_ml_zad.csv"))

# -------------------------------
#  tworze tabele klaster-zadanie
# -------------------------------

form_ml_zad %>% 
  left_join(sc_clust_enc) %>%
  left_join(sc_clust_comb) -> tmp

v <- na.omit(unique(tmp$klaster))

wynik <- list(1)
i <- 1
for(i in seq_along(v)){
  tab <- tmp[tmp$klaster == v[i],]
  tab <- split(tab$item, factor(tab$BOOKID):factor(tab$CBASCI))
  tab <- tab[sapply(tab, length) != 0]
  wynik[[i]] <- tab[[1]]
  for(p in tab){
    wynik[[i]] <- intersect(wynik[[i]], p)
  }
}

pytanie_klaster <- mapply(function(x, y) {
  data.frame(pytanie = x, klaster = y)
}, wynik, v, SIMPLIFY = FALSE)


pytanie_klaster <- do.call(rbind, pytanie_klaster)
final_tab <- left_join(pytanie_klaster, pom)
final_tab$item_short <- substr(final_tab$pytanie, 2, 8)
final_tab <- final_tab[,3:6]

write.csv(final_tab,
          paste0(home_path,"zad_form_ml_poz.csv"),
          row.names = FALSE)

remove(pom, tmp, sh_st, sc_clust_enc, sc_clust_comb, final_tab)
```

# Przygotowanie ostatecznej tabeli do analizy

**Uwaga:** Również tą tabelę dzielimy względem krajów.

```{r, message=FALSE, warning=FALSE}

row.number <- 0

files <- list.files(paste0(home_path, "cog_data_cntpartition"))

quest_pos <- read.csv(paste0(home_path, "zad_klast_form_poz.csv"))
quest_pos <- quest_pos[,!(colnames(quest_pos) == "klaster")]

quest_pos_science <- read.csv(paste0(home_path, "zad_form_ml_poz.csv"))

qqq <- read.csv(paste0(home_path, "qqq.csv"))

gc()

for(s in files){
  
  #print(s)
  dane <- read.csv(paste0(home_path, "cog_data_cntpartition//", s))
  
  #selekcja interesujacych informacji o zadaniach
  # SCORY
  scory <- stri_detect_regex( colnames(dane),"^[CD][SMR][0-9]{3,3}Q[0-9]{2,2}[SC]$")
  scory[4]<- TRUE 
  dane_scory<- dane[,scory]
  
  # TIME 
  czasy <- stri_detect_regex( colnames(dane),"^[CD][SMR][0-9]{3,3}Q[0-9]{2,2}T$")
  czasy[4] <- TRUE 
  dane_czasy <- dane[,czasy]
  
  # Action
  akcje <- stri_detect_regex( colnames(dane),"^[CD][SMR][0-9]{3,3}Q[0-9]{2,2}A$")
  akcje[4]<- TRUE 
  dane_akcje<- dane[,akcje]
  
  dane <- dane[,c(2,3,4,20,21)]
  dane$BOOKID <- as.numeric(unlist(stri_extract_all_regex(dane$BOOKID, "[0-9]{2}")))
  class(dane$BOOKID) <- "numeric"
  
  dane$CBASCI <- as.numeric(unlist(stri_extract_all_regex(dane$CBASCI, "[0-9]")))
  class(dane$CBASCI) <- "numeric"
  
  #tworzymy pare student-zadanie
  dane_scory <- gather(dane_scory,"item", "result", 2:ncol(dane_scory))
  dane_czasy <- gather(dane_czasy,"item", "timing", 2:ncol(dane_czasy))
  dane_akcje <- gather(dane_akcje,"item", "n.actions", 2:ncol(dane_akcje))
  
  
  ##dodajemy zmienna item_short
  dane_scory$item_short <- substr(dane_scory$item,2,8)
  dane_czasy$item_short <- substr(dane_czasy$item,2,8)
  dane_akcje$item_short <- substr(dane_akcje$item,2,8)
  
  #stosuje left_join dla poprawy wydajnosci;
  #ma to sens gdy i tak zakładamy usuniecie wierszy z brakami danych dla ustalonej zmiennej
  
  dane_scory <- left_join(dane_scory, dane_czasy[-2], by = c("CNTSTUID","item_short"))
  dane_scory <- left_join(dane_scory, dane_akcje[-2], by = c("CNTSTUID","item_short"))
  
  dane <- left_join(dane, dane_scory, by = "CNTSTUID")
  dane <- dane[!is.na(dane$result),]
  
  #dodaje pozycje zadan z matematyki i czytania
  dane <- left_join(dane, quest_pos, by = c("item_short","BOOKID"))
  dane <- left_join(dane, quest_pos_science, by = c("item_short", "BOOKID", "CBASCI"))
  dane$position <-apply(dane[,c(ncol(dane)-1, ncol(dane))], 1, 
            function(r) ifelse(is.na(r[1]), r[2], r[1]))
  dane <- dane[, -c(ncol(dane)-2, ncol(dane)-1)]
  
  #dodaje odpowiedzi z kwestionariusza
  dane <- left_join(dane, qqq, by = "CNTSTUID")
  
  #ujednolicam zmienna 'result' 
  dane$result[stri_detect_fixed(dane$result, "Full")] <- "Full credit"
  dane$result[stri_detect_fixed(dane$result, "No")] <- "No credit"
  dane$result[stri_detect_fixed(dane$result, "Partial")] <- "Partial credit"
  
  s <- paste0(substr(s,1,3),"_sq.csv")
  write.csv(dane,
            file = paste0(home_path,"student_question_cntpart//", s),
            row.names = FALSE)
  
  row.number <- row.number + nrow(dane)
}
print(row.number)
```
