---
title: "Zadanie 4"
author: "Aliaksandr Panimash, Witold Kociński"
date: "20 kwietnia 2017"
output: 
  html_document:
    toc: true 
    theme: united
---
# 1.Cel
W tym zadaniu, na podstawie danych opracowaliśmy podział strategii uczniów na 4 segmenty.
Segmenty: 

* "Szybcy i wsciekli"- uczniowie, którzy wszystkie zadania mają źle rozwiązania oraz czas rozwiązania jest poniżej mediany.

* "Mr Bean"- uczniowie, którzy mają wszystkie zadania  źle rozwiązane oraz czas rozwiązania jest powyżej mediany.

* "Teoria wszystkiego"- uczniowie, którzy  wszystkie zadania mają  dobrze rozwiązane oraz czas rozwiązania jest poniżej mediany.

* "Piękny umysł"- uczniowie, którzy mają wszystkie zadania dobrze rozwiązane oraz czas rozwiązania jest powyżej mediany.

* "Wszyscy ludzie prezydenta" - w innych przypadkach.

# Wnioski 
Po wprowadzeniu odpowiedniego podziału na strategii rozwiązania uczniów możemy wywnioskować, że kraje Półudniowej Ameryki posiadają najwiekszą ilość uczniów w szkołach, którzy przy rozwiązaniu testu `PISA` stosują strategię szybkich lub wolnych niepoprawnych odpowiedzi. Z kolei kraje z zachodniej częsci Europy posiadają największą liczbę uczniów, którzy poprawnie i szybko rozwiązują zadania. 


# Analiza

W celu policzenia liczności studentów w podziale na segmenty dla każdego kraju zostały policzone mediany czasów rozwiązań zadań dla każdej pozycji. Dla każdego zadania zostały dodane odpowiednie wagi względem pozycji i czasu rozwiązania. Dalej sumując wagi dla każdego  studenta dostajemy odpowiedni segment danego ucznia. 

Kraje, które mają najwiekszą ilość studentów o kategorii "Szybcy i wsciekli".
 
```{r,echo=TRUE, echo=FALSE, message=FALSE, warning=FALSE}
load("~/pisa/student_question_cntpart/4.RData")
library(knitr)
df <-head(ramka_2_seg[order(ramka_2_seg$g1,decreasing = T),],3)
rownames(df) <- NULL
kable(df)

#ggplot(df, aes(x=CNT, fill=cut))+geom_bar(position="fill")
```
 
 Widzimy, że kraje takie jak Kolumbia, Australia, Peru posiadają najwięcej uczniów o danej strategii wsród innych kraów.
 
Kraje w których występuje najwieksza ilość uczniów  ze stategią "Mr Bean".
```{r,echo=TRUE, echo=FALSE, message=FALSE, warning=FALSE}
load("~/pisa/student_question_cntpart/4.RData")
df <- head(ramka_2_seg[order(ramka_2_seg$g2,decreasing = T),],n=3)
rownames(df) <- NULL
kable(df)
```

Widzimy, że kraje takie jak Argentyna, Australia, Meksyk posiadają najwięcej uczniów o danej strategii wsród innych kraów.

Kraje w których występuje najwieksza ilość uczniów  z segmentu "Teoria wszystkiego".
```{r,echo=TRUE, echo=FALSE, message=FALSE, warning=FALSE}
load("~/pisa/student_question_cntpart/4.RData")
df <- head(ramka_2_seg[order(ramka_2_seg$g3,decreasing = T),],n=3)
rownames(df) <- NULL
kable(df)
```

Widzimy, że kraje takie jak Tunezja, Bułgaria, Hiszpania posiadają najwięcej uczniów prawidłowo rozwiązujących test i z dłuższym  zastanawianie się wsród innych krajów.

Kraje w których występuje najwieksza ilość uczniów  ze stategią "Piękny umysł".
```{r,echo=TRUE, echo=FALSE, message=FALSE, warning=FALSE}
load("~/pisa/student_question_cntpart/4.RData")
df <- head(ramka_2_seg[order(ramka_2_seg$g4,decreasing = T),],n=3)
rownames(df) <- NULL
kable(df)
```

Widzimy, że kraje takie jak Tunezja, Bułgaria, Portugalia posiadają najwięcej uczniów prawidłowo rozwiązujących test i z dłuższym  zastanawianie się wsród innych krajów.

#Kod

```{r,eval=FALSE}
library("dplyr")
setwd("C:\\Users\\Alex\\Documents\\pisa\\student_question_cntpart")


a<-list.files("C:\\Users\\Alex\\Documents\\pisa\\student_question_cntpart")

ramka_2_seg<- data.frame(matrix(,ncol=3))
ramka_2_seg<- data.frame(g1=c(NA),g2=c(NA),g3=c(NA),g4=c(NA),g5=c(NA),CNT=as.character(c(NA)))

for( i in 2:(length(a)-3))
{
  
  plik <- read.csv(a[i])
  plik <- plik[!is.na(plik$position),]
  wynik <-c()
  if(!is.null(nrow(plik)) & nrow(plik)>0)
  {
  for(i in seq_along(nrow(plik)))
  {
    pozycja <- plik$position[i]
    kraj <- trimws((as.character(plik$CNT[1])))
    wynikk <- as.character(plik$result[i])
    wyniki <- ramka_2_pos[ramka_2_pos$position==pozycja & ramka_2_pos$CNT==kraj ,c(3,4)]
    
    if(plik$timing[i]/1000<wyniki[,1] & plik$result[i]=="No credit")
    {
      wynik_0<- -100
    }
    
     if(plik$timing[i]/1000>=wyniki[,1] & plik$result[i]=="No credit")
    {
      wynik_0<- -10
     }
    
     if(plik$timing[i]/1000<wyniki[,1] & plik$result[i]=="Full credit")
    {
      wynik_0<- 100
     }
    
     if(plik$timing[i]/1000>=wyniki[,1] & plik$result[i]=="Full credit")
    {
      wynik_0<- 10
    }
    wynik<-c(wynik,wynik_0)
  }
  
  plik <- cbind(plik,wynik)  
  plik %>%
    group_by(CNTSTUID) %>%
    summarise(segment=sum(wynik))-> statystyki_id
  g1<-0
  g2 <-0
  g3 <- 0
  g4 <- 0 
  g5<-0
  for(i in 1:nrow(statystyki_id))
  {
    if(statystyki_id$segment[i]==400)
    {
      g4 <- g4+1
    }
    if(statystyki_id$segment[i]==-400)
    {
      g1 <-g1+1
    }
    if(statystyki_id$segment[i]==-40)
    {
      g2 <- g2+1
    }
    if(statystyki_id$segment[i]==40)
    {
      g3 <- g3+1
    }
    if(statystyki_id$segment[i]!=40  & statystyki_id$segment[i]!=-40 &  statystyki_id$segment[i]!=-400 & statystyki_id$segment[i]!=400)
    {
      g5 <- g5+1
    }
    
  }
  ramka_2_seg<- rbind(ramka_2_seg,data.frame(g1=g1,g2=g2,g3=g3,g4=g4,g5=g5,CNT=kraj))
  remove(plik)
  }
}
ramka_2_seg <-ramka_2_seg[-1,]


```


Liczenie mediany czasu dla każdej pozycji i kraju. 

```{r,eval=FALSE}
library("dplyr")
setwd("C:\\Users\\Alex\\Documents\\pisa\\student_question_cntpart")
a<-list.files("C:\\Users\\Alex\\Documents\\pisa\\student_question_cntpart")

ramka_2_pos<- data.frame(matrix(,ncol=3))
ramka_2_pos<- data.frame(position=c(NA),ramka_2_pos,CNT=as.character(c(NA)))
colnames(ramka_2_pos)<-c("position","TMean_w","TMed","coun","CNT")

for( i in 1:length(a))
{
  plik <- read.csv(a[i])
  if (all(is.na(plik$timing))!=T)
  {
    # dla kazdego kraju, dla kazdego zadania i uzyskanego wyniku 
    plik %>%
      filter(!is.na(position)) %>%
      group_by(position) %>%
      summarise(
                TMean_w = round(weighted.mean(timing,W_FSTUWT, na.rm = TRUE)/1000,2),
                TMed = round(median(timing, na.rm = TRUE)/1000,2),
                coun=n()) -> statystyki_2
    ramka_2_pos<-rbind(ramka_2_pos,data.frame(statystyki_2,CNT=trimws(as.character(plik$CNT[1]))))
    
  }
  remove(plik)
}

ramka_2_pos <- ramka_2_pos[-1,]

```