---
title: "Raport z zadania na 3.5"
author: "Marta Jóźwik, Ewa Baranowska"
date: "12 kwietnia 2017"
output:
  html_notebook:
    toc: true
    toc_float: true
    number_sections: true
    theme: united
    code_folding: hide
---

```{r setup, include=FALSE}
knitr::opts_chunk$set(echo = TRUE)
knitr::opts_knit$set(root.dir = "C:/Users/E540/Desktop/PISA 2015/zadanie3.5")
library(knitr)
library(ggplot2)
```


# Wizualizacje

Rozważymy teraz średnie czasy rozwiązywania zadań w zależności od pozycji, na której znajdywały się pytania.

```{r ,warning=FALSE,echo=FALSE}

load("stat29.rda")
load("stat30.rda")

ggplot(stat29,aes(x=pozycja,y=TimeAvgSek))+
  geom_bar(stat="identity")+ggtitle("Średni czas rozwiązywania zadań w zależności od ich pozycji")+ylab("Średni czas w min")+xlab("Pozycja")

stat30$pozycja<-as.factor(stat30$pozycja)
ggplot(stat30,aes(x=rodzaj,y=TimeAvgSek,fill=pozycja))+
  geom_bar(stat="identity",position = "dodge")+ggtitle("Średni czas rozwiązywania zadań w zależności od ich typu")+ylab("Średni czas w min")+xlab("Rodzaj zadań")
```

Widać, że zadania na pozycji 1 są średnio rozwiązywane dłużej niż pozostałe, następnie nastepuje skrócenie czasu (możliwe że uczniowie są już wprawieni), potem znów wzrost (np. z powodu zmęczenia),a te na pozycji 4 są rozwiązywane najkrócej (np. uczniowe spieszą się ponieważ zbliża sie koniec egzaminu). Rozbijając zadania na poszczególne typy widzimy identyczną zależność. 


Również wykresy dla wybranych krajów, podziału na płeć i poziom zdenerwowania wyglądają identycznie. Widać, że dalej widzimy takie samo rozmieszczenie czasów rozwiązywania zadań: najdłużej na pozycji 1, potem szybciej pozycja 2, następnie znów dłużej pozycja 3 i najkrócej 4.
```{r ,warning=FALSE,echo=FALSE}

load("stat32.rda")

stat32$pozycja<-as.factor(stat32$pozycja)
ggplot(stat32,aes(x=CNT,y=TimeAvgSek,fill=pozycja))+
  geom_bar(stat="identity",position="dodge")+
  ggtitle("Średni czas rozwiązywania zadań w zależności od ich pozycji\ndla wybranych krajów")+ylab("Średni czas w min")+xlab("Kraj")

```

```{r ,warning=FALSE,echo=FALSE}

load("stat34.rda")

stat34$pozycja<-as.factor(stat34$pozycja)
stat34$ST004D01T<-as.factor(stat34$ST004D01T)
ggplot(stat34,aes(x=ST004D01T,y=TimeAvgSek,fill=pozycja))+
  geom_bar(stat="identity",position="dodge")+
  ggtitle("Średni czas rozwiązywania zadań w zależności od ich pozycji\nw podziale na płeć")+ylab("Średni czas w min")+xlab("Płec")+scale_x_discrete(breaks=c(1,2),labels=c("dziewczynki","chłopcy"))

load("stat36.rda")

stat36$ST118Q03NA<-as.factor(stat36$ST118Q03NA)
stat36<-stat36[!is.na(stat36$ST118Q03NA),]
stat36$pozycja<-as.factor(stat36$pozycja)
stat36$ST118Q03NA<-as.factor(stat36$ST118Q03NA)
ggplot(stat36,aes(x=ST118Q03NA,y=TimeAvgSek,fill=pozycja))+
  geom_bar(stat="identity",position="dodge")+
  ggtitle("Średni czas rozwiązywania zadań\nw zależności od ich pozycji i stopnia zdenerwowania")+ylab("Sredni czas w min")+xlab("Poziom zdenerwowania")+scale_x_discrete(breaks=c(1,2,3,4),labels=c("niski","średni","duzy","bardzo duży"))


```

# Testowanie dla typów zadań

Zbadałyśmy też różnicę w średnich czasach w 4 klastrach dla każdego z typów zadań. Zostało to zrobione przy użyciu 3-krotnie jednoczynnikowej ANOVY dla 4 grup (całośc kodu w skrypcie Z3_5.r)

Czasy nie miały rozkładu normalnego, zatem zostały przekształcone dla każdego ze zbiorów transformacją Boxa-Coxa (lambda dla matematyki: 0.292, czytania: 0.25, przyrody: 0.276). Potem wykonałyśmy 3-krotnie ANOVĘ  otrzymując następujące średnie w klastrach (średnie liczone z czasów przekształconych) i poziomy krytyczne (stat. testowa, mająca rozkład Snedecora miała parametry: 3 (4 - 1 klastry) oraz drugi parametr: sumie wag dla danego zbioru -3 ) :


matematyka: p-wartość: 0.9972367 
```{r}
load("Z3_5_srednie_czas_klastry_matem.rda")
kable(srednie_matem)
```
czytanie: p-wartość: 0.9979847
```{r}
load("Z3_5_srednie_czas_klastry_read.rda")
kable(srednie_read)
```

przyroda: p-wartość: 0.9938741
```{r}
load("Z3_5_srednie_czas_klastry_science.rda")
kable(srednie_science)
```

Widać zatem, że dla żadnego typu zadań nie występuje istotna statystycznie różnica między klastrami w średnich czasach.

# Skrypty

### Z3_5.r

```{r,eval=F}
setwd("C:/Users/E540/Desktop/PISA 2015/zadanie0")
load("Z0_matem_w.rda")
load("Z0_read_w.rda")
load("Z0_science_w.rda")

czyIstotne <- function(zbior){
            
            require(dplyr)
            require(car)
            require(plotrix)
         # wybieranie kolumn
         zbior %>% dplyr::select(timing, W_FSTUWT, pozycja) -> dane
         
         # histogram
         
         #weighted.hist(dane$timing, w =dane$W_FSTUWT, xlim = c(0,1000000), breaks = 1000)
         
         # usuwanie odstających czasów
         
         # usuwanie czasow wiekszych niz 10 minut
         dane <- dane %>% filter(timing < 600000)
         
         # szukanie transformacji
         lambda <- powerTransform(dane$timing, weights= dane$W_FSTUWT)$lambda
         dane$poprawione <- bcPower(dane$timing, lambda= lambda)
         
         # histogram poprawionych danych
         #weighted.hist(dane$poprawione, w =dane$W_FSTUWT, breaks = 1000)
         
         
         # liczenie srednich w grupach i po calosci
         dane %>% group_by(pozycja) %>% summarise( srednia = weighted.mean(poprawione, W_FSTUWT)) -> srednie
         dane %>% summarise( srednia = weighted.mean(poprawione, W_FSTUWT)) -> srednia_calosc
         
         # liczenie statystyki ANOVU
         SST <- sum( (dane$poprawione - srednia_calosc$srednia)^2 * dane$W_FSTUWT )
         
         roznica1 <- dane %>% filter(pozycja ==1 ) %>% summarise( roznica = sum((poprawione - as.numeric(srednie[1,2]))^2 * W_FSTUWT ))
         roznica2 <- dane %>% filter(pozycja ==2 ) %>% summarise( roznica = sum((poprawione - as.numeric(srednie[2,2]))^2 * W_FSTUWT ))
         roznica3 <- dane %>% filter(pozycja ==3 ) %>% summarise( roznica = sum((poprawione - as.numeric(srednie[3,2]))^2 * W_FSTUWT ))
         roznica4 <- dane %>% filter(pozycja ==4 ) %>% summarise( roznica = sum((poprawione - as.numeric(srednie[4,2]))^2 * W_FSTUWT ))
         
         SSE <-  roznica1$roznica + roznica2$roznica + roznica3$roznica + roznica4$roznica
         
         wagi <- dane %>%  group_by(pozycja) %>% summarise( roznica = sum( W_FSTUWT ))
         
         SSM <- sum( (srednie$srednia - srednia_calosc$srednia)^2 * wagi$roznica )
         
         # sprawdzenie 
         #SSM + SSE == SST #TRUE
         
         wagi_calosc <- dane %>% summarise( roznica = sum( W_FSTUWT ))
         wagi_calosc  <- round(wagi_calosc$roznica)
         F_stat <- SSM/SSE
         
         return(list(pvalue= (1 -pf(F_stat, 3, wagi_calosc - 3)),srednie =srednie, lambda=lambda))
         #qf(0.05, 3, wagi_calosc -3)
}

# matematyka
wyniki_matem <- czyIstotne(Z0_matem) 
wyniki_matem$pvalue #0.9972367
srednie_matem <- wyniki_matem$srednie
save(srednie_matem, file="Z3_5_srednie_czas_klastry_matem.rda")
rm(Z0_matem)

# czytanie
wyniki_read <- czyIstotne(Z0_read) 
wyniki_read$pvalue #0.9979847
srednie_read <- wyniki_read$srednie
save(srednie_read, file="Z3_5_srednie_czas_klastry_read.rda")
rm(Z0_read)

# przyroda
wyniki_science <- czyIstotne(Z0_science)
wyniki_science$pvalue #0.9938741
srednie_science <- wyniki_science$srednie
save(srednie_science, file="Z3_5_srednie_czas_klastry_science.rda")
rm(Z0_science)


```






