---
title: "Zadanie 0"
author: "M. Mazurek, B. Topolski, P. Smuda"
date: "March 26, 2017"
output: html_document
---

Obróbka danych składała się z dwóch etapów. Pierwszy z nich został dokonany na portalu ... , natomiast druga część odbyła się na własnych komputerach.

Do poniżych zadań skorzystaliśmy z nastepujących pakietów:

* `xlsx`
* `data.table`
* `stringi`

## Etap I

Zaczynamy od wczytania pakietów oraz danych:

* `stud2015` - "CY6_MS_CMB_STU_QQQ.sav", które uprzednio zapisaliśmy w formacie _.rda_,
* `dane_cog` - "CY6_MS_CMB_STU_COG.sav", które zapisaliśmy w formacie _.csv_.

```{r, eval=FALSE}
library(data.table)
library(stringi)

#stud2015 <- read.spss("CY6_MS_CMB_STU_QQQ.sav", use.value.labels = TRUE, to.data.frame = TRUE)
#save(stud2015, file = "stud2015.rda")
load("stud2015.rda")
dane <- fread("dane_cog.csv")
col_nam <- colnames(dane)
```

Natępnie przkształcamy dane, aby móc skorzystać z pakietu `data.table` oraz wybieramy podzbiór osób, które wypełniały kwestionariusz przy pomocy komputera.

```{r,eval=FALSE}
stud2015 <- as.data.table(stud2015)
stud2015 <- stud2015[ADMINMODE=="Computer"]
dane <- dane[ADMINMODE==2]
gc()
```

W celu utworzenia kolumn *result*, *n.actions* oraz *tminig* tworzymy trzy wektory, które zawierają nazwy kolumn z poszczególnymi danymi.

```{r,eval=FALSE}
ques_timing <- sapply(col_nam[22:length(col_nam)], function(x){
  computer <- stri_detect_regex(stri_sub(x, from=1, to=1),"C|D")
  subject <- stri_detect_regex(stri_sub(x, from=2, to=2),"S|M|R")
  timing <- stri_detect_regex(stri_sub(x, from=-1),"T")
  quest <- stri_detect_regex(stri_sub(x, from=6, to=6), "Q")
  tmp <- stri_detect_regex(stri_sub(x, from=-2, to=-2),"[0-9]")
  return(ifelse(computer & subject & timing & quest & tmp, TRUE, FALSE))
})

ques_action <- sapply(col_nam[22:length(col_nam)], function(x){
  computer <- stri_detect_regex(stri_sub(x, from=1, to=1),"C|D")
  subject <- stri_detect_regex(stri_sub(x, from=2, to=2),"S|M|R")
  action <- stri_detect_regex(stri_sub(x, from=-1),"A")
  quest <- stri_detect_regex(stri_sub(x, from=6, to=6), "Q")
  tmp <- stri_detect_regex(stri_sub(x, from=-2, to=-2),"[0-9]")
  return(ifelse(computer & subject & action & quest & tmp, TRUE, FALSE))
})

ques_solve <- sapply(col_nam[22:length(col_nam)], function(x){
  computer <- stri_detect_regex(stri_sub(x, from=1, to=1),"C|D")
  subject <- stri_detect_regex(stri_sub(x, from=2, to=2),"S|M|R")
  action <- stri_detect_regex(stri_sub(x, from=-1),"S|C")
  quest <- stri_detect_regex(stri_sub(x, from=6, to=6), "Q")
  tmp <- stri_detect_regex(stri_sub(x, from=-2, to=-2),"[0-9]")
  return(ifelse(computer & subject & action & quest & tmp, TRUE, FALSE))
})
```

W kolejnym kroku tworzymy trzy tabele danych, odpowiadające przyszłym kolumnom *result*, *n.actions* oraz *tminig*.

```{r,eval=FALSE}
setkey(dane, CNT, CNTSCHID, CNTSTUID)
gc()

dane_col_action <- dane[, c("CNT", "CNTSCHID","CNTSTUID",
                               "CBASCI","BOOKID",
                               names(ques_action[ques_action])), with = FALSE]
dane_col_time <- dane[, c("CNT", "CNTSCHID","CNTSTUID",
                                    "CBASCI","BOOKID",
                                    names(ques_timing[ques_timing])), with = FALSE]
dane_col_solve <- dane[, c("CNT", "CNTSCHID","CNTSTUID",
                                     "CBASCI","BOOKID",
                                     names(ques_solve[ques_solve])), with = FALSE]

rm("dane")
gc()
rm("dane")
gc()
```

Teraz musimy trzy powyższe tabele danych połaczyć w jedną. Przekształcamy więc je z postaci __szerokiej__ do postaci __długiej__. Następnie łączymy tak otrzymane tabele.

```{r,eval=FALSE}
dane_all_action = melt.data.table(dane_col_action, 
                                  id.vars = c("CNT", "CNTSCHID","CNTSTUID", "CBASCI","BOOKID"),
                                  measure.vars = setdiff(colnames(dane_join_col_action), 
                                                         c("CNT", "CNTSCHID","CNTSTUID", "CBASCI","BOOKID")),
                                  variable.name = "task",
                                  value.name = "n.action")
dane_all_action$task <- stri_sub(dane_all_action$task, from = 1, to=8)

dane_all_time = melt.data.table(dane_col_time, 
                                  id.vars = c("CNT", "CNTSCHID","CNTSTUID", "CBASCI","BOOKID"),
                                  measure.vars = setdiff(colnames(dane_join_col_time),
                                                         c("CNT", "CNTSCHID","CNTSTUID", "CBASCI","BOOKID")),
                                  variable.name = "task",
                                  value.name = "timing")
                                 
dane_all_time$task <- stri_sub(dane_all_time$task, from = 1, to=8)

setkey(dane_all_action, CNT, CNTSCHID, CNTSTUID, CBASCI, BOOKID, task)
setkey(dane_all_time, CNT, CNTSCHID, CNTSTUID, CBASCI, BOOKID, task)

dane_pisa <- merge(dane_all_action, dane_all_time, all = TRUE)

gc()
rm("dane_all_action")
rm("dane_all_time")
gc()


dane_all_solve = melt.data.table(dane_col_solve, 
                                id.vars = c("CNT", "CNTSCHID","CNTSTUID", "CBASCI","BOOKID"),
                                measure.vars = setdiff(colnames(dane_join_col_solve),
                                                       c("CNT", "CNTSCHID","CNTSTUID", "CBASCI","BOOKID")),
                                variable.name = "task",
                                value.name = "result")
dane_all_solve$task <- stri_sub(dane_all_solve$task, from = 1, to=8)

setkey(dane_all_solve, CNT, CNTSCHID, CNTSTUID, CBASCI, BOOKID, task)

dane_pisa <- merge(dane_pisa, dane_all_solve, all = TRUE)

gc()
rm("dane_all_solve")
```

Na koniec wybieramy te wiersze, które nie zawierają samych braków danych.

```{r,eval=FALSE}
dane_pisa_filtered = dane_pisa[(!is.na(n.action) | !is.na(timing) | !is.na(result))]
save(dane_pisa_filtered, file= "dane_pisa_filtered3.RDA")
```


## Etap II

W tym etapie będziemy korzystać z następujących plików, które pozwolą nam utworzyć kolumnę *position*:

* "sheet_structure.xlsx"
* "science_cluster_encoding.xlsx"
* "science_cluster_combination.xlsx"

Korzystamy również z tabeli "dane_cluster_all.rda", która zawiera informację o zadaniach w poszczególnych klastrach.

Zaczynamy od wczytania pliku "sheet_structure.xlsx", który przekształcamy do postaci __długiej__.

```{r, eval=FALSE}
library(xlsx)
library(data.table)
library(stringi)
#library(dplyr)

sheet_structure = as.data.table(read.xlsx("./data/raw_data/sheet_structure.xlsx", startRow = 1, 
                                          colIndex = 1:5,sheetIndex = 1,
                                          encoding = "UTF-8"))
colnames(sheet_structure) = c("BOOKID", as.character(1:4))
sheet_structure_melt = melt(sheet_structure, 
     id.vars = "BOOKID", 
     measure.vars = as.character(1:4), 
     value.name = "cluster", 
     variable.name = "position")

sheet_structure_melt[, cluster := stri_trim_both(cluster)]
sheet_structure_melt[, position := as.numeric(position)]
```

Następnie wczytujemy dane "dane_cluster_all.rda" oraz plik "science_cluster_encoding.xlsx", który przekształcamy do postaci  __długiej__.

```{r,eval=FALSE}
load("./data/processed_data/dane_cluster_all.RDA")
dane_cluster = as.data.table(dane_cluster_all)

science_cluster_encoding = read.xlsx("./data/raw_data/science_cluster_encoding.xlsx", sheetIndex = 1, header = TRUE)
colnames(science_cluster_encoding)[6:7] = c("X6", "X7")
science_cluster_encoding_2 = tidyr::gather(science_cluster_encoding, CBASCI, combination, -Base) 

science_cluster_encoding_2$CBASCI = stri_sub(science_cluster_encoding_2$CBASCI, from=2)
colnames(science_cluster_encoding_2) = c("BOOKID","CBASCI","combination")
science_cluster_encoding_2$BOOKID = as.numeric(science_cluster_encoding_2$BOOKID)
science_cluster_encoding_2$CBASCI =  as.numeric(science_cluster_encoding_2$CBASCI)
science_cluster_encoding_2 = as.data.table(science_cluster_encoding_2)
```

Analogicznie postępujemy z plikiem "science_cluster_combination.xlsx".

```{r,eval=FALSE}
science_cluster_combination = read.xlsx("./data/raw_data/science_cluster_combination.xlsx", sheetIndex = 1, header = TRUE)
colnames(science_cluster_combination) = c("combination", "1", "2")
science_cluster_combination_2 = tidyr::gather(science_cluster_combination, position_s, cluster, -combination)

science_cluster_combination_2$cluster = stri_replace_first_regex(science_cluster_combination_2$cluster, "(?<=S)0","")
science_cluster_combination_2 = as.data.table(science_cluster_combination_2)
```

Wczytujemy dane z pierwszego etapu.

```{r,eval=FALSE}
load("./data/processed_data/dane_pisa_filtered3.RDA")
dane_pisa_filtered <- dane_pisa_filtered[dane_pisa_filtered$BOOKID %in% 31:66,]
setkey(dane_pisa_filtered, BOOKID, task, CBASCI)
setkey(dane_cluster, task)
setkey(science_cluster_encoding_2, BOOKID, CBASCI)
```

Zaczynamy łączyć tabele, na początek przypisujemy klastry.

```{r,eval=FALSE}
dane_pisa_merged = merge(dane_pisa_filtered, dane_cluster, all.x = TRUE)
rm(dane_pisa_filtered)
dane_pisa_merged = as.data.table(dane_pisa_merged)
```

Kolejno przypisujemy numer otrzymanej kombinacji zadań w kwestionariuszu.

```{r,eval=FALSE}
setkey(dane_pisa_merged,BOOKID, task, CBASCI)
dane_pisa_merged_2 = merge(dane_pisa_merged, science_cluster_encoding_2, all.x = TRUE)
rm(dane_pisa_merged)
setkey(sheet_structure_melt, BOOKID, cluster)
```

Przypisujemy do zadań _reading_ oraz _math_ numer pozycji.

```{r,eval=FALSE}
dane_pisa_merged_3 = merge(dane_pisa_merged_2, sheet_structure_melt, all.x = T, by = c("BOOKID", "cluster"))
rm(dane_pisa_merged_2)
setkey(dane_pisa_merged_3, cluster, combination)
setkey(science_cluster_combination_2, cluster, combination)
```

Pozstaje dodać informację o pozycji dla zadań _science_.

```{r,eval=FALSE}
dane_pisa_merged_final = merge(dane_pisa_merged_3, science_cluster_combination_2, all.x = T)
rm(dane_pisa_merged_3)
```

Dla numeru bookletu w zbiorze `c(37:42,49:54,61:66)` przesuwamy pozycję dla zadań _science_ o 2. W kolumnie *result* usuwamy błędy w danych oraz dodajemy kolumne ze skróconą nazwą zadania.

```{r,eval=FALSE}
dane_pisa_merged_final[, position:= as.integer(position)]
dane_pisa_merged_final[, position_s:= as.integer(position_s)]
dane_pisa_merged_final[, position_s := ifelse(BOOKID %in% c(37:42,49:54,61:66), position_s + 2, position_s)]
dane_pisa_merged_final[, position:= ifelse(is.na(position), position_s, position)]
dane_pisa_merged_final = dane_pisa_merged_final[, -c("combination", "position_s"), with = FALSE]
dane_pisa_merged_final[, result := ifelse(result %in% c(0,1), result, NA)]
dane_pisa_merged_final[, n.actions := as.integer(n.action)]
dane_pisa_merged_final[, n.action := NULL]
setnames(dane_pisa_merged_final, "task", "item")
dane_pisa_merged_final[, item_short := stri_sub(item, from  = 2)]
```

Do otrzymanej tabeli musimy dołączyc infomację o zadaniu `ST004` i `ST118` oraz kolumnę z wagami. W tym celu załączamy dane `stud2015.rda`

```{r,eval=FALSE}
load("./data/raw_data/stud2015.rda")
stud2015 <- as.data.table(stud2015)
stud2015 <- stud2015[ADMINMODE=="Computer"]
stud2015_2 <- stud2015[, c("CNTSTUID",
                           "ST004D01T","ST118Q01NA","ST118Q02NA",
                           "ST118Q03NA","ST118Q04NA","ST118Q05NA", "W_FSTUWT"), with = FALSE]

stud2015_2$W_FSTUWT = as.numeric(stud2015_2$W_FSTUWT)
stud2015_2$ST004D01T = as.character(stud2015_2$ST004D01T)
stud2015_2$ST118Q01NA = as.character(stud2015_2$ST118Q01NA)
stud2015_2$ST118Q02NA = as.character(stud2015_2$ST118Q02NA)
stud2015_2$ST118Q03NA = as.character(stud2015_2$ST118Q03NA)
stud2015_2$ST118Q04NA = as.character(stud2015_2$ST118Q04NA)
stud2015_2$ST118Q05NA = as.character(stud2015_2$ST118Q05NA)
```

Na koniec łączymy tabele i zapisujemy otrzymaną tabele danych.

```{r,eval=FALSE}
dane_pisa_merged_final <- dane_pisa_merged_final[, c("CNT", "CNTSCHID", "CNTSTUID", "BOOKID", 
                                                     "CBASCI", "item", "item_short", "result",    
                                                     "n.actions", "timing", "position", "cluster")]

dane_pisa_merged_final <- dplyr::left_join(dane_pisa_merged_final, stud2015_2, by = "CNTSTUID")
save(dane_pisa_merged_final, file = "./data/processed_data/dane_pisa_merged_final_26032017.RDA")
write.csv(dane_pisa_merged_final[1:100,], file = "./data/processed_data/zadanie0_sample_26032017.csv", 
          row.names = FALSE)
```

```{r, echo = FALSE}
pander::pander(head(data.table::fread("../data/processed_data/zadanie0_sample.csv")), split.table = 120)
```
```{r, message=FALSE, warning=FALSE, include=FALSE}
library(data.table)
library(stringi)
library(xlsx)
library(data.table)
library(stringi)
library(dplyr)
```
```{r}
devtools::session_info()
```
