---
title: "Zadanie 3,5"
author: "Witold Kociński, Aleksander Panimash"
date: "19 kwietnia 2017"
output: html_document
---

```{r, include=FALSE}
#definuje funkcje pomocnicza
extreme_question_position_dependence <- function(dane){
  
  # wybieram z kazdej grupy zadan te ktore srednio szly najgorzej i najlepiej
  dane %>%
    select(item_short, result, timing, W_FSTUWT) %>%
    mutate(typ = substr(item_short, 1, 1),
           result = as.integer(result == "Full credit"),
           timing = timing/1000) %>%
    group_by(typ, item_short) %>%
    summarise(sr_r = weighted.mean(result, W_FSTUWT) ) %>%
    filter(sr_r == max(sr_r) | sr_r == min(sr_r)) %>%
    arrange(sr_r) %>%
    ungroup() -> tmp
  tmp$extreme <- rep(c("min","max"), each = 3)
  
  # dla kazdego z wybranych zadan licze sredni wynik w zależnosci od pozycji
  w <- list(1)
  i <- 1
  for(zad in tmp$item_short){
    dane %>% 
      filter(item_short == zad & !is.na(position)) %>%
      select(CNT, item_short, position, result, W_FSTUWT) %>%
      mutate(result = as.integer(result == "Full credit")) %>%
      group_by(item_short, position) %>%
      summarise(sr_r = weighted.mean(result, W_FSTUWT)) -> w[[i]]
    i <- i+1
  }
  w <- do.call("rbind",w)
  
  #przygotowanie danych do naniesienia na wykres
  tmp %>%
    select(item_short, extreme) %>%
    right_join(w, by = "item_short") -> w
  w$position <- as.character(w$position)
  
  #zdefiniowanie i wywołanie wykresów
  p1 <- ggplot(w[w$extreme == "min",], aes(factor(item_short), sr_r, fill = position)) + 
      geom_bar(stat="identity", position = "dodge") + 
      scale_fill_brewer(palette = "Set1") +
    xlab("zadania") +
    ylab("fr. dobrych odp.") +
    ggtitle("min")
  
  p2 <- ggplot(w[w$extreme == "max",], aes(factor(item_short), sr_r, fill = position)) + 
    geom_bar(stat="identity", position = "dodge") + 
    scale_fill_brewer(palette = "Set1")+
    xlab("zadania") +
    ylab("fr. dobrych odp.")+
    ggtitle("max")
  
  grid.arrange(p1, p2, nrow=2, top=as.character(dane$CNT[1]))
}

```

# Uwzględnienie pozycji w analizie wyników testów

```{r, include=FALSE}

#wczytanie używanych pakietów
library(dplyr)
library(ggplot2)
library(gridExtra)

#zmienne 'globalne'
home_path <- "C://Users//Witek//Documents//10sem//pisa//"
dir <- "student_question_cntpart//"
kraje <- c("FIN", "JPN", "POL", "USA", "ESP")

```

**Uwaga:** Dla przejrzystości rozważamy 5 krajóW: 

* Finlandia
* Japonia
* Polska
* Stany Zjednoczone
* Hiszpania

*Problem:* Czu pozycja pytań ma wpływ na wyniki testu oraz na czas rozwiązywania zadań? Jeśli tak to jaki?

## 1. Zależność wyników od pozycji zadań

```{r, include=FALSE}
w <- list(1)
kwt <- list(1)
i <- 1
for(k in kraje){
  
  df <- read.csv(paste0(home_path, dir, k, "_sq.csv"))
  
  df %>% 
    select(CNT, position, result, timing, W_FSTUWT) %>%
    filter(!is.na(position)) %>%
    mutate(result = as.integer(result== "Full credit"),
           timing = timing/1000) %>%
    group_by(CNT, position) %>%
    summarise(sr_tm_poz  = weighted.mean(timing, W_FSTUWT, na.rm = TRUE),
              sr_rs_poz = weighted.mean(result, W_FSTUWT, na.rm = TRUE)) -> w[[i]]
  
  df %>%
    select(CNT, position, result, timing, W_FSTUWT) %>%
    filter(!is.na(position)) %>%
    mutate(result = as.integer(result== "Full credit"),
           timing = timing/1000) -> kwt[[i]]
  
  i <- i+1
}

w <- do.call("rbind", w)
kwt <- do.call("rbind", kwt)
```

```{r, echo=FALSE}
plot(w$sr_rs_poz[1:4], col = 2, type = "l", xaxt = "n",
     xlab = "pozycja", ylab = "% score", 
     main = "zmiana % poprawnych rozwiazan\nw zależności od pozycji",
     ylim = c(min(w$sr_rs_poz)-0.1, max(w$sr_rs_poz)+0.1))
axis(1, 1:4)
for(i in 1:(length(kraje)-1)){
  lines(w$sr_rs_poz[(1+i*4):(4+i*4)], col = i+2)
}
legend("topright", unique(w$CNT), col = 2:6, lty = 1, cex = 0.5)
```

Poniższy wykres sugeruje, że wyniki nie są monotonicznie zależne od pozycji zadnia. Ponadto możemy zauwazyć, że dla wszytskich krajów zadani znajdujące się na pozycji nr. 3 średnio idą lepiej niż zadani sąsiednie.

## 2. Zależność czasu rozwiązania od pozycji zadań

```{r, echo=FALSE}
plot(w$sr_tm_poz[1:4], col = 2, type = "l", xaxt = "n",
     xlab = "pozycja", ylab = "czas [s]", 
     main = "zmiana czasu rozwiazan\nw zależności od pozycji",
     ylim = c(min(w$sr_tm_poz)-5, max(w$sr_tm_poz)+5))
axis(1, 1:4)
for(i in 1:(length(kraje)-1)){
  lines(w$sr_tm_poz[(1+i*4):(4+i*4)], col = i+2)
}
legend("topright", unique(w$CNT), col = 2:6, lty = 1, cex = 0.5)
```

Wykres ważonej średniej czasu rozwiązań zadań na każdej z pozycji potwierdza intuicję, że im bliżej końc testu studenci pod wpływem stresu/zmęczenia poświecają na ostatnie zadania mniej czasu. Poniżej prezentujemy wyniku testu Kruskalla-Wallisa na zależność czasu rozwiązań od pozycji zadania dla danego kraju.

```{r, echo=FALSE}
for(c in unique(kwt$CNT)){
  t <- kruskal.test(kwt[kwt$CNT == c,"timing"], kwt[kwt$CNT == c, "position"])
  cat("kraj: ", c, "p.wartosc: ", t$p.value, "\n")
}
```

Poniżej badamy czy dla ustalonej pozycji dowolne dwa wybrane powyżej kraje isotnie rozwiązują zdania w różnym czasie. Ze względu na porównania wielokrotne stosujemy poprawkę Bonferroniego.

```{r, echo=FALSE}
test.result <- list(1)
i <- 1
for(pos in unique(kwt$position)){
  t <- kruskal.test(kwt[kwt$position == pos, "timing"], 
                    kwt[kwt$position == pos, "CNT"])
  #cat(pos, ": ", t$p.value, "\n")
  if(t$p.value < 0.05){
    j <- 2
    poprawka <- 1
    for(c1 in unique(kwt$CNT)[1:4]){
      for(c2 in unique(kwt$CNT)[j:5]){
        x <- kwt[kwt$position == pos & kwt$CNT %in% c(c1,c2), "timing"]
        cl <- kwt[kwt$position == pos & kwt$CNT %in% c(c1,c2), "CNT"]
        if(length(unique(cl)) != 1){
          t <- kruskal.test(x,cl)
          test.result[[i]] <- c(c1, c2, t$p.value, pos)
          i <- i+1
          poprawka <- poprawka + 1 
        }
      }
      j <- j+1
    }
  }
}

test.result <- do.call("rbind", test.result)
colnames(test.result) <- c("kraj 1", "kraj 2", "wartosc", "pozycja")
print(test.result[which(test.result[,3] < 0.05/poprawka),])
```

## 3. Jak pozycja danego zadania wpływa na jego trudność 

Możemy zastanawiać się jak na 'łatwość' zadania (tj. procent poprawnych odpowiedzi na nie udzielonych) wpływa jego umiejscowienie w teście. Poniżej dla każdego kraju wybrane zostały zadania z każdej kategori (R/M/S), które okazały się średnio najłatwiejsze bądź najtrudniejsze. Następnie dla każdego z nich policzony został procent poprawnych odpowiedzi zależnie od pozycji zadania.

***

```{r, echo=FALSE}
df <- read.csv(paste0(home_path, dir, kraje[1], "_sq.csv"))
extreme_question_position_dependence(df)
```

***

```{r, echo=FALSE}
df <- read.csv(paste0(home_path, dir, kraje[2], "_sq.csv"))
extreme_question_position_dependence(df)
```

***

```{r, echo=FALSE}
df <- read.csv(paste0(home_path, dir, kraje[3], "_sq.csv"))
extreme_question_position_dependence(df)
```

***

```{r, echo=FALSE}
df <- read.csv(paste0(home_path, dir, kraje[4], "_sq.csv"))
extreme_question_position_dependence(df)
```

***

```{r, echo=FALSE}
df <- read.csv(paste0(home_path, dir, kraje[5], "_sq.csv"))
extreme_question_position_dependence(df)
```

Powyższe wykresy sugerują, że dla wybranych państw i zadań w danym państwie rozwiązywanych najlepiej kolejnośc nie ma znaczenia. Z kolei dla zadań 'najtrudniejszych' zauważamy, znaczące wahania ilości poprawnych odpowiedzi jednak brak zauważalnego tredndu wspoólnego dla wszystkich krajóW bądź typów pytań. 
