---
title: "zadanie 4"
author: "S. Michalczyk M. Malinowska O. Przypaœniak"
date: "20 kwietnia 2017"
output: 
  html_document:
    toc: true
    toc_float: true
---

## Informacje o skrypcie

Poni¿szy plik zawiera opracowanie podzia³u strategii uczniów na podstawie ramki danych $\texttt{table_rms.rds}$ utworzonej po uruchomieniu pliku $\texttt{zadanie0.html}$ .

## Wnioski:

- W ka¿dym rozwa¿anym kraju wystêpuje du¿a liczba uczniów, którym brakuje czasu na rozwi¹zanie zadañ na pozycji 4. [2.,3.,4.]

- W krajach bêd¹cych wysoko w rankingu PISA du¿¹ grupê uczniów tworz¹ uczniowie, którzy szybko rozwi¹zuj¹ zadania i otrzymuj¹ dobre wyniki.
Dla pozosta³ych krajów du¿¹ grup¹ s¹ uczniowie, którzy na pocz¹tku testu rozwi¹zuj¹ zadania d³ugo, a na koniec testu rozwi¹zuj¹ je szybko. [2.]

- Dla uczniów nie stresuj¹cych siê podejœciem do testów du¿¹ grupê stanowi¹ ci, którzy rozwi¹zuj¹ zadania szybko na ka¿dej pozycji i otrzymuj¹ dobre wyniki.
Natomiast dla uczniów, którzy siê stresuj¹ liczn¹ grupê stanowi¹ ci, którzy na pocz¹tku testu rozwi¹zuj¹ zadania d³ugo, a na koñcu rozwi¹zuj¹ zadania szybko. [4.]

 
```{r setup, message=FALSE, warning=FALSE}
library("dplyr")
library("tidyr")
library("plotly")
library("htmlTable")
library("matrixStats")
library("knitr")
library("reshape2")

# wczytanie danych:
dane <- readRDS("table_rms.rds")
```

## 1. Strategie

### 1.0 Wstêp

Strategie, które chcemy przypisaæ uczniom to:

- nr 1: **szczegó³owi** Uczniowie du¿o czasu poœwiêcaj¹ na zadania, które potrafi¹ rozwi¹zaæ, a ma³o czasu na te, których nie potrafi¹.
- nr 2: **ambitni** Uczniowie, którzy ma³o czasu poœwiêcaj¹ na zadania, które potrafi¹ rozwi¹zaæ, a du¿o na te których nie potrafi¹.
- nr 3: **powolni** Uczniowie, którzy poœwiêcaj¹ du¿o czasu na pocz¹tku testu (tzn na pozycjach 1,2,3), a na 4 nie zd¹¿aj¹ rozwi¹zaæ zadañ (maj¹ wartoœæ NA na wyniku).
- nr 4: **znudzeni** Uczniowie, którzy poœwiêcaj¹ du¿o czasu na pocz¹tku testu (tzn na pozycjach 1,2,3), a na 4 szybko rozwi¹zuj¹ zadania.
- nr 5: **geniusze** Uczniowie, którzy poœwiêcaj¹ ma³o czasu na rozwi¹zywania zadañ na ka¿dej pozycji i do tego otrzymuj¹ dobre wyniki.
- nr 6: **ignoranci** Uczniowie, którzy poœwiêcaj¹ ma³o czasu na rozwi¹zywania zadañ na ka¿dej pozycji i do tego otrzymuj¹ s³abe wyniki.
- nr 7: **pozostali** inne stretegie

### 1.1 Strategia nr 1: szczegó³owi

**Uczniowie du¿o czasu poœwiêcaj¹ na zadania, które potrafi¹ rozwi¹zaæ, a ma³o czasu na te, których nie potrafi¹.**

Strategiê przypisujemy w nastêpuj¹cy sposób:

sprawdzamy czy uczeñ d³ugo rozwi¹zywa³ poszczególne zadania, tzn patrzymy czy czas rozwi¹zania konkretnego zadania jest d³u¿szy od wa¿onej mediany czasów rozwi¹zywania zadañ wszystkich uczniów. Jeœli czas rozwi¹zania zadania jest d³u¿szy od mediany to stwierdzamy, ¿e uczeñ poœwiêci³ du¿o czasu na zadanie. (zmienna czy_krotki_czas)

Nastêpnie tworzymy zmienn¹ czas_wynik, która jest wyznaczona dla ka¿dego zadania oddzielnie i przyjmuje wartoœci:

- 1 jeœli czas rozwi¹zania krótki (czy_krotki_czas=1) i jeœli uzyskany wynik z rozwi¹zania zadania by³ z³y (result_num=1)
- 2 jeœli czas rozwi¹zania d³ugi (czy_krotki_czas=0) i jeœli uzyskany wynik z rozwi¹zania zadania by³ dobry (result_num>1)
- 0 dla pozosta³ych zadañ

W nastêpnym kroku zliczamy dla ka¿dego ucznia ile zadañ rozwi¹za³ sposobem 1,2 i 0.
Przypisujemy uczniowi strategiê nr 1 jeœli iloœæ zadañ rozwi¹zanych sposobem 1 i 2 jest wiêksza od 70% wszystkich rozwi¹zanych przez ucznia zadañ.

```{r}
dane_str1 <- dane %>%   filter(
           !is.na(W_FSTUWT) & !is.na(timing) & 
           !is.na(n.actions) & !is.na(result_num) 
           ) 

# zmienna mediana_czas = wa¿ona mediana wszystkich uczniow
dane_str1$mediana_czasu <- rep(dane_str1 %>%  
   summarise( mediana_czasu=round(weightedMedian(timing,W_FSTUWT,na.rm=TRUE),2)) , nrow(dane_str1))

# zmienna czy_krotki_czas = okresla czy czas rozwiazania zadania krotki 1 (tzn mniejszy od mediany) czy dlugi 0 (wiekszy od mediany)
dane_str1$czy_czas_krotki <- ifelse(dane_str1$timing <= dane_str1$mediana_czasu,1,0)
  
dane_str1$czas_wynik <- ifelse(dane_str1$czy_czas_krotki==1 & dane_str1$result_num==1,1,
               ifelse(dane_str1$czy_czas_krotki==0 & dane_str1$result_num>1,2,0))

# zliczamy ile zadañ student rozwi¹za³ w krótkim czasie ze zlym wynikiem (krotki_czas_zly_wynik)
# ile zadan rozwiazywal dlugo z dobrym wynikiem (dlugi_czas_dobry_wynik)
# i w inny sposób (inne)

dane_str11 <- dane_str1 %>% group_by(CNTSTUID) %>% summarise(
       krotki_czas_zly_wynik=count(czas_wynik==1),
       dlugi_czas_dobry_wynik=count(czas_wynik==2),
       inne=count(czas_wynik==0)
       )

# studenta zaliczamy do strategii 1 jeœli wiêcej ni¿ 70% zadañ rozwi¹zywa³ t¹ strategi¹

dane_str11$str1 <- ifelse( (dane_str11$krotki_czas_zly_wynik + dane_str11$dlugi_czas_dobry_wynik)/(dane_str11$krotki_czas_zly_wynik + dane_str11$dlugi_czas_dobry_wynik+dane_str11$inne) >0.7,1,0)


knitr::kable(head(dane_str11))
table(dane_str11$str1)
# 173 uczniów ze strategi¹ nr 1

```

### 1.2 Strategia nr 2: ambitni

**Uczniowie, którzy ma³o czasu poœwiêcaj¹ na zadania, które potrafi¹ rozwi¹zaæ, a du¿o na te których nie potrafi¹.**

Strategiê nr 2 przypisujemy analogicznie jak strategiê nr 1 z wyj¹tkiem przypisania zmiennej czas_wynik, która w tym przypadku przyjmuje wartoœci:

- 1 jeœli czas rozwi¹zania krótki (czy_krotki_czas=1) i jeœli uzyskany wynik z rozwi¹zania zadania by³ dobry (result_num>1)
- 2 jeœli czas rozwi¹zania d³ugi (czy_krotki_czas=0) i jeœli uzyskany wynik z rozwi¹zania zadania by³ z³y (result_num=1)
- 0 dla pozosta³ych zadañ

```{r}

dane_str2<- dane_str1
dane_str2$czas_wynik <- ifelse(dane_str2$czy_czas_krotki==1 & dane_str2$result_num>1,1,
               ifelse(dane_str2$czy_czas_krotki==0 & dane_str2$result_num==1,2,0))

# zliczamy ile zadañ student rozwi¹za³ w krótkim czasie z dobrym wynikiem (krotki_czas_dobry_wynik)
# ile zadan rozwiazywal dlugo ze zlym wynikiem (dlugi_czas_zly_wynik)
# i w inny sposób (inne)

dane_str22 <- dane_str2 %>% group_by(CNTSTUID) %>% summarise(
       krotki_czas_dobry_wynik=count(czas_wynik==1),
       dlugi_czas_zly_wynik=count(czas_wynik==2),
       inne=count(czas_wynik==0)
       )

# studenta zaliczamy do strategii 1 jeœli wiêcej ni¿ 70% zadañ rozwi¹zywa³ t¹ strategi¹

dane_str22$str2 <- ifelse( (dane_str22$krotki_czas_dobry_wynik + dane_str22$dlugi_czas_zly_wynik)/(dane_str22$krotki_czas_dobry_wynik + dane_str22$dlugi_czas_zly_wynik+dane_str22$inne) >0.7,1,0)

knitr::kable(head(dane_str22))
table(dane_str22$str2)
# 335 uczniów ze strategi¹ nr 1

```

### 1.3 Strategia nr 3: powolni

**Uczniowie, którzy poœwiêcaj¹ du¿o czasu na pocz¹tku testu (tzn na pozycjach 1,2,3), a na 4 nie zd¹¿aj¹ rozwi¹zaæ zadañ (maj¹ wartoœæ NA na wyniku).**

```{r}

dane_str3 <- dane %>%   filter( !is.na(W_FSTUWT) ) 

# zmienna mediana_czas = wa¿ona mediana wszystkich uczniow
dane_str3$mediana_czasu <- rep(dane_str3 %>%  
   summarise( mediana_czasu=round(weightedMedian(timing,W_FSTUWT,na.rm=TRUE),2)) , nrow(dane_str3))

# zmienna czy_krotki_czas = okresla czy czas rozwiazania zadania krotki 1 (tzn mniejszy od mediany) czy dlugi 0 (wiekszy od mediany)
dane_str3$czy_czas_krotki <- ifelse(dane_str3$timing <= dane_str3$mediana_czasu,1,0)

# dla ka¿dego ucznia wyznaczamy ilosc zadañ rozwi¹zanych krótko/d³ugo na poszczególnych pozycjach
dane_str33 <- dane_str3 %>% group_by(CNTSTUID,position) %>% summarise(
       krotki_czas=count(czy_czas_krotki==1),
       dlugi_czas=count(czy_czas_krotki==0)
       )

#uznajemy, ¿e uczeñ rozwi¹zywa³ zadania krótko na danej pozycji je¿eli zadania rozwi¹zywane krótko stanowi¹ wiêksz¹ czêœæ (>50%) rozwi¹zanych przez niego zadañ na danej pozycji
dane_str33$czy_krotki_czas_na_pozycji <- ifelse(dane_str33$krotki_czas/(dane_str33$krotki_czas+dane_str33$dlugi_czas)>0.5,1,0)

dane_str33a <- dcast(data = dane_str33, formula = CNTSTUID~position,fun.aggregate= NULL, value.var = "czy_krotki_czas_na_pozycji")
colnames(dane_str33a) <- c("CNTSTUID", "poz1","poz2","poz3","poz4")

knitr::kable(head(dane_str33a))

# teraz patrzymy na iloœæ braków danych zmiennej result_num na 4 pozycji

dane_str33b <- dane_str3 %>% group_by(CNTSTUID) %>% 
   filter(position==4) %>% summarise(
       braki_poz4=count(is.na(result_num))/n()
       )

# uznajemy, ¿e nie zd¹rzy³ rozwi¹zaæ zadañ na pozycji 4 jeœli iloœæ braków danych wiêksza ni¿ 20% zadañ na tej pozycji
dane_str33b$czy_nie_zdarzyl <- ifelse(dane_str33b$braki_poz4>0.2, 1, 0)

dane_str33ab <- left_join(dane_str33a,dane_str33b, by="CNTSTUID")

#przypisanie pozycji nr 3:
dane_str33ab$str3 <- ifelse(dane_str33ab$poz1==0 & dane_str33ab$poz2==0 & dane_str33ab$poz3==0& dane_str33ab$czy_nie_zdarzyl==1,1,0)

table(dane_str33ab$str3)
# 1027 uczniów ze strategi¹ nr 3

```


### 1.4 Strategia nr 4: znudzeni

**Uczniowie, którzy poœwiêcaj¹ du¿o czasu na pocz¹tku testu (tzn na pozycjach 1,2,3), a na 4 szybko rozwi¹zuj¹ zadania.**

```{r}

dane_str4 <- dane %>%   filter( !is.na(W_FSTUWT) & !is.na(timing)  ) 

# zmienna mediana_czas = wa¿ona mediana wszystkich uczniow
dane_str4$mediana_czasu <- rep(dane_str4 %>%  
   summarise( mediana_czasu=round(weightedMedian(timing,W_FSTUWT,na.rm=TRUE),2)) , nrow(dane_str4))

# zmienna czy_krotki_czas = okresla czy czas rozwiazania zadania krotki 1 (tzn mniejszy od mediany) czy dlugi 0 (wiekszy od mediany)
dane_str4$czy_czas_krotki <- ifelse(dane_str4$timing <= dane_str4$mediana_czasu,1,0)

dane_str44 <- dane_str4 %>% group_by(CNTSTUID,position) %>% summarise(
       krotki_czas=count(czy_czas_krotki==1),
       dlugi_czas=count(czy_czas_krotki==0)
       )

dane_str44$czy_krotki_czas_na_pozycji <- ifelse(dane_str44$krotki_czas/(dane_str44$krotki_czas+dane_str44$dlugi_czas)>0.5,1,0)

dane_str44 <- dcast(data = dane_str44, formula = CNTSTUID~position,fun.aggregate= NULL, value.var = "czy_krotki_czas_na_pozycji")
colnames(dane_str44) <- c("CNTSTUID", "poz1","poz2","poz3","poz4")

knitr::kable(head(dane_str44))

#przypisanie strategii nr 4

dane_str44$str4 <- ifelse(dane_str44$poz1==0 & dane_str44$poz2==0 & dane_str44$poz3==0& dane_str44$poz4==1,1,0)

table(dane_str44$str4)
# 537 uczniów ze strategi¹ nr 4

```

### 1.5 Strategia nr 5: geniusze

**Ma³o czasu na ka¿dej pozycji i dobre wyniki na ka¿dej pozycji.**

Mo¿emy uto¿samiaæ to z uczniami, którzy s¹ bardzo dobrze przygotowani do testu - rozwi¹zuj¹ zadania sprawnie i otrzymuj¹ dobre wyniki.

```{r}
dane_str5 <- dane %>%   filter( !is.na(W_FSTUWT) & !is.na(timing)  & !is.na(result) ) 

# zmienna mediana_czas = wa¿ona mediana wszystkich uczniow
dane_str5$mediana_czasu <- rep(dane_str5 %>%  
   summarise( mediana_czasu=round(weightedMedian(timing,W_FSTUWT,na.rm=TRUE),2)) , nrow(dane_str5))

# zmienna czy_krotki_czas = okresla czy czas rozwiazania zadania krotki 1 (tzn mniejszy od mediany) czy dlugi 0 (wiekszy od mediany)
dane_str5$czy_czas_krotki <- ifelse(dane_str5$timing <= dane_str5$mediana_czasu,1,0)

dane_str55 <- dane_str5 %>% group_by(CNTSTUID,position) %>% summarise(
       krotki_czas=count(czy_czas_krotki==1),
       dlugi_czas=count(czy_czas_krotki==0),
       wynik=round(mean(result_num,na.rm=TRUE),2)
       )

dane_str55$czy_krotki_czas_na_pozycji <- ifelse(dane_str55$krotki_czas/(dane_str55$krotki_czas+dane_str55$dlugi_czas)>0.5,1,0)


# dobry wynik jeœli sredni wynik na pozycji >= od 2
dane_str55$czy_dobry_wynik_na_pozycji <- ifelse(dane_str55$wynik>=2,1,0)

dane_str55$czas_wynik <- ifelse(dane_str55$czy_krotki_czas_na_pozycji==1 & dane_str55$czy_dobry_wynik_na_pozycji==1,1,0)


dane_str55b <- dcast(data = dane_str55, formula = CNTSTUID~position,fun.aggregate= NULL, value.var = "czas_wynik")
colnames(dane_str55b) <- c("CNTSTUID", "poz1","poz2","poz3","poz4")

knitr::kable(head(dane_str55b))

# studenta zaliczamy do strategii 5 jeœli na ka¿dej pozycji ma krotki czas i dobry wynik

dane_str55b$str5 <- ifelse( dane_str55b$poz1==1 & dane_str55b$poz2==1 & dane_str55b$poz3==1 & dane_str55b$poz4==1,1,0)

table(dane_str55b$str5)
# 363 uczniów ze strategi¹ nr 1

```

### 1.6 Strategia nr 6: ignoranci

**Uczniowie, którzy poœwiêcaj¹ ma³o czasu na rozwi¹zywania zadañ na ka¿dej pozycji i do tego otrzymuj¹ s³abe wyniki.**

Mo¿emy uto¿samiaæ to z uczniami, którzy w ogóle nie przyk³adaj¹ siê do testu i tylko przeklikuj¹ zadania.


```{r}
dane_str6<-dane_str55
dane_str6$czas_wynik <- ifelse(dane_str6$czy_krotki_czas_na_pozycji==1 & dane_str6$czy_dobry_wynik_na_pozycji==0,1,0)


dane_str66 <- dcast(data = dane_str6, formula = CNTSTUID~position,fun.aggregate= NULL, value.var = "czas_wynik")
colnames(dane_str66) <- c("CNTSTUID", "poz1","poz2","poz3","poz4")

knitr::kable(head(dane_str66))

# studenta zaliczamy do strategii 6 jeœli na ka¿dej pozycji ma krotki czas i s³aby wynik

dane_str66$str6 <- ifelse( dane_str66$poz1==1 & dane_str66$poz2==1 & dane_str66$poz3==1 & dane_str66$poz4==1,1,0)

table(dane_str66$str6)
# 233 uczniów ze strategi¹ nr 1

```


### 1.7 £¹czenie strategii

Chcemy przypisaæ jedn¹ strategiê ka¿demu uczniowi.

```{r}

strategie_12 <- left_join(dane_str11[,c("CNTSTUID","str1")],dane_str22[,c("CNTSTUID","str2")], by="CNTSTUID")

strategie_123 <- left_join(strategie_12,dane_str33ab[,c("CNTSTUID","str3")], by="CNTSTUID")
strategie_1234 <- left_join(strategie_123,dane_str44[,c("CNTSTUID","str4")], by="CNTSTUID")
strategie_12345 <- left_join(strategie_1234,dane_str55b[,c("CNTSTUID","str5")], by="CNTSTUID")

strategie <- left_join(strategie_12345,dane_str66[,c("CNTSTUID","str6")], by="CNTSTUID")

strategie$sum <- apply(strategie[,c("str1","str2","str3","str4","str5","str6")], 1, sum, na.rm = T)

```

Popatrzmy jak wielu uczniów ma przypisan¹ wiêcej ni¿ jedn¹ strategiê:

```{r}
sum(strategie$sum==1)
sum(strategie$sum>1)

sum(strategie$sum>1)/nrow(strategie)
```

11% studentów otrzyma³o wiêcej ni¿ jedn¹ strategiê 

```{r}
# rozpatruje tylko tych, ktorzy otrzymali wiecej niz jedna strategie
tmp <- strategie %>% filter(sum>1)

ilosc <- matrix(0,ncol=6,nrow=6)
j <- 1
for ( i in c("str1","str2","str3","str4","str5","str6")){

   t <- tmp[which(tmp[,i]==1),]
   ilosc[j,1] <- sum(t[,"str1"]==1,na.rm = TRUE )
   ilosc[j,2] <- sum(t[,"str2"]==1,na.rm = TRUE)
   ilosc[j,3] <- sum(t[,"str3"]==1,na.rm = TRUE)
   ilosc[j,4] <- sum(t[,"str4"]==1,na.rm = TRUE)
   ilosc[j,5] <- sum(t[,"str5"]==1,na.rm = TRUE)
   ilosc[j,6] <- sum(t[,"str6"]==1,na.rm = TRUE)
   j <- j+1
}

ilosc

```

Widaæ, ¿e najczêœciej:

- je¿eli ktoœ jest **szczegó³owy**, to jest te¿ **ignorantem**

(**szczegó³owi**: du¿o czasu na zadania, które potrafi¹ rozwi¹zaæ, a ma³o czasu na te, których nie potrafi¹) i (**ignorant**: ma³o czasu na ka¿dej pozycji i s³abe wyniki)

- je¿eli ktoœ jest **ambitny**, to jest te¿ **geniuszem** 

(**ambitny**: ma³o czasu poœwiêcaj¹ na zadania, które potrafi¹ rozwi¹zaæ, a du¿o na te których nie potrafi¹) i (**geniusz**: ma³o czasu na rozwi¹zywania zadañ na ka¿dej pozycji i dobre wyniki)

- je¿eli ktoœ jest **powolny**, to jest te¿ **znudzony**

(**powolny**: du¿o czasu na pocz¹tku testu (tj na pozycjach 1,2,3), a na 4 nie zd¹¿aj¹ rozwi¹zaæ zadañ) i (**znudzony**: du¿o czasu na pocz¹tku testu (tj na pozycjach 1,2,3), a na 4 ma³o czasu)

### 1.8 Strategia nr 7: pozostali

Je¿eli uczniowi nie zosta³a przyporz¹dkowana ¿adna z rozwa¿anych wczeœniej strategii, to przypisujemy mu strategiê "inne".

```{r}
strategie$str7 <- ifelse(strategie$str1==0 & strategie$str2==0 &
                            strategie$str3==0 &
                            strategie$str4==0 &
                            strategie$str5==0 &
                            strategie$str6==0 ,1,0)

ilosc_str <- strategie %>% 
   summarise(
   st1=round(sum(str1,na.rm=TRUE)/n(),2),
   st2=round(sum(str2,na.rm=TRUE)/n(),2),
   st3=round(sum(str3,na.rm=TRUE)/n(),2),
   st4=round(sum(str4,na.rm=TRUE)/n(),2),
   st5=round(sum(str5,na.rm=TRUE)/n(),2),
   st6=round(sum(str6,na.rm=TRUE)/n(),2),
   st7=round(sum(str7,na.rm=TRUE)/n(),2)
   )

sum(ilosc_str)

```

## 2. Rozk³ad strategii w krajach 

```{r}
dane_uczn <- unique(dane %>% select(CNT, CNTSCHID, CNTSTUID))
dane_strategie <- left_join(dane_uczn, strategie[,c("CNTSTUID","str1","str2","str3","str4","str5","str6","str7")], by="CNTSTUID")

ilosc_str <- dane_strategie  %>% group_by(CNT) %>%
   summarise(
   st1=round(sum(str1,na.rm=TRUE)/n(),2),
   st2=round(sum(str2,na.rm=TRUE)/n(),2),
   st3=round(sum(str3,na.rm=TRUE)/n(),2),
   st4=round(sum(str4,na.rm=TRUE)/n(),2),
   st5=round(sum(str5,na.rm=TRUE)/n(),2),
   st6=round(sum(str6,na.rm=TRUE)/n(),2),
   st7=round(sum(str7,na.rm=TRUE)/n(),2)
   )

knitr::kable(head(ilosc_str))

p1 <- plot_ly(ilosc_str, x = ~CNT, y = ~st1*100, name = 'szczegó³owi', type = 'scatter', mode = 'lines+markers',              
         hoverinfo = 'text',
         text = ~paste("du¿o czasu na zadania, które potrafi¹ rozwi¹zaæ, a ma³o czasu na te, których nie potrafi¹")) %>%
  add_trace(y = ~st2*100, name = 'ambitni', mode = 'lines+markers',           
         hoverinfo = 'text',
         text = ~paste("ma³o czasu na zadania, które potrafi¹ rozwi¹zaæ, a du¿o na te, których nie potrafi¹")) %>%
  add_trace(y = ~st3*100, name = 'powolni', mode = 'lines+markers',        
         hoverinfo = 'text',
         text = ~paste("du¿o czasu na pocz¹tku testu, a na 4poz nie zd¹¿aj¹ rozwi¹zaæ zadañ")) %>%
  add_trace(y = ~st4*100, name = 'znudzeni', mode = 'lines+markers',           
         hoverinfo = 'text',
         text = ~paste("du¿o czasu na pocz¹tku testu, a na 4poz szybko rozwi¹zuj¹ zadania")) %>%
  add_trace(y = ~st5*100, name = 'geniusze', mode = 'lines+markers',           
         hoverinfo = 'text',
         text = ~paste("ma³o czasu na zadañ na ka¿dej pozycji i dobre wyniki")) %>%
  add_trace(y = ~st6*100, name = 'ignoranci', mode = 'lines+markers',        
         hoverinfo = 'text',
         text = ~paste("ma³o czasu na zadañ na ka¿dej pozycji i z³e wyniki")) %>%
   add_trace(y = ~st7*100, name = 'pozostali', mode = 'lines+markers',          
             hoverinfo = 'text',
             text = ~paste("inne")) %>%
  layout(xaxis = list(title = "Kraj", dtick=1), 
         yaxis = list(title = 'Procent uczniów'),
         title="Procent uczniów w poszczególnych krajach z dan¹ strategi¹")

p1

```


[Uwaga]: Po najechaniu myszk¹ na dany punkt na wykresie pokazuje siê szczegó³owy opis strategii.


### Komentarz:

Mo¿emy zaobserwowaæ, ¿e w ka¿dym kraju jest du¿a liczba uczniów, którzy poœwiêcaj¹ du¿o czasu na zadania z pozycji 1, 2 i 3 a na zadania z pozycji 4 nie starcza im czasu (**powolni**).

W Australii, Austrii, Niemczech, Estoni i w Finlandii du¿¹ grupê uczniów tworz¹ te¿ uczniowie (**geniusze**), którzy szybko rozwi¹zauj¹ zadania i otrzymuj¹ dobre wyniki (w Finlandii licznoœæ tej grupy przewy¿sza nieznacznie wczeœniej opisan¹ grupê).

Dla pozosta³ych krajów du¿¹ grup¹ s¹ uczniowie **znudzeni**, tj na pocz¹tku testu rozwi¹zuj¹ zadania d³ugo, a na koniec testu rozwi¹zuj¹ je szybko.

W wiêkszoœci krajów najmniej stosowan¹ strategi¹ jest strategia **szczegó³owych**.

## 3. Rozk³ad strategii w szko³ach

```{r}
ilosc_str_szk <- dane_strategie  %>% group_by(CNT,CNTSCHID) %>%
   summarise(
   st1=round(sum(str1,na.rm=TRUE)/n(),2),
   st2=round(sum(str2,na.rm=TRUE)/n(),2),
   st3=round(sum(str3,na.rm=TRUE)/n(),2),
   st4=round(sum(str4,na.rm=TRUE)/n(),2),
   st5=round(sum(str5,na.rm=TRUE)/n(),2),
   st6=round(sum(str6,na.rm=TRUE)/n(),2),
   st7=round(sum(str7,na.rm=TRUE)/n(),2)
   )

knitr::kable(head(ilosc_str_szk))

dane_szkola_w_krajach <- ilosc_str_szk %>% group_by(CNT) %>%
      summarise(
   st1=round(sum(st1>0,na.rm=TRUE)/n(),2),
   st2=round(sum(st2>0,na.rm=TRUE)/n(),2),
   st3=round(sum(st3>0,na.rm=TRUE)/n(),2),
   st4=round(sum(st4>0,na.rm=TRUE)/n(),2),
   st5=round(sum(st5>0,na.rm=TRUE)/n(),2),
   st6=round(sum(st6>0,na.rm=TRUE)/n(),2),
   st7=round(sum(st7>0,na.rm=TRUE)/n(),2)
   )


p2 <- plot_ly(dane_szkola_w_krajach, x = ~CNT, y = ~st1*100, name = 'szczegó³owi', type = 'scatter', mode = 'lines+markers',              
         hoverinfo = 'text',
         text = ~paste("du¿o czasu na zadania, które potrafi¹ rozwi¹zaæ, a ma³o czasu na te, których nie potrafi¹")) %>%
  add_trace(y = ~st2*100, name = 'ambitni', mode = 'lines+markers',           
         hoverinfo = 'text',
         text = ~paste("ma³o czasu na zadania, które potrafi¹ rozwi¹zaæ, a du¿o na te, których nie potrafi¹")) %>%
  add_trace(y = ~st3*100, name = 'powolni', mode = 'lines+markers',        
         hoverinfo = 'text',
         text = ~paste("du¿o czasu na pocz¹tku testu, a na 4poz nie zd¹¿aj¹ rozwi¹zaæ zadañ")) %>%
  add_trace(y = ~st4*100, name = 'znudzeni', mode = 'lines+markers',           
         hoverinfo = 'text',
         text = ~paste("du¿o czasu na pocz¹tku testu, a na 4poz szybko rozwi¹zuj¹ zadania")) %>%
  add_trace(y = ~st5*100, name = 'geniusze', mode = 'lines+markers',           
         hoverinfo = 'text',
         text = ~paste("ma³o czasu na zadañ na ka¿dej pozycji i dobre wyniki")) %>%
  add_trace(y = ~st6*100, name = 'ignoranci', mode = 'lines+markers',        
         hoverinfo = 'text',
         text = ~paste("ma³o czasu na zadañ na ka¿dej pozycji i z³e wyniki")) %>%
   add_trace(y = ~st7*100, name = 'pozostali', mode = 'lines+markers',          
             hoverinfo = 'text',
             text = ~paste("inne")) %>%
  layout(xaxis = list(title = "Kraj", dtick=1), 
         yaxis = list(title = 'Procent szkó³'),
         title="Procent szkó³ w poszczególnych krajach z dan¹ strategi¹ ")

p2

```


[Uwaga]: Po najechaniu myszk¹ na dany punkt na wykresie pokazuje siê szczegó³owy opis strategii.


### Komentarz:

Widaæ, ¿e patrz¹c na udzia³ szkó³ w strategiach w poszczególnych krajach utrzymuje siê tendencja z poprzedniego podpunktu.

## 4. Rozk³ad strategii wzglêdem poziomu stresu

Przygotowanie danych:
```{r}
daneStres <- dane %>%
   select(CNT,position,W_FSTUWT,timing,n.actions,result_num,CNTSCHID,CNTSTUID,
          ST118Q01,ST118Q02,ST118Q03,ST118Q04,ST118Q05) %>%
  filter(!is.na(W_FSTUWT) & !is.na(timing) & 
         !is.na(n.actions) & !is.na(result_num) ) 

daneStres$Q01 <- ifelse(daneStres$ST118Q01=="Strongly disagree",1,
                        ifelse(daneStres$ST118Q01=="Disagree",2,
                        ifelse(daneStres$ST118Q01=="Agree",3,
                        ifelse(daneStres$ST118Q01=="Strongly agree",4,0))))

daneStres$Q02 <- ifelse(daneStres$ST118Q02=="Strongly disagree",1,
                        ifelse(daneStres$ST118Q02=="Disagree",2,
                        ifelse(daneStres$ST118Q02=="Agree",3,
                        ifelse(daneStres$ST118Q02=="Strongly agree",4,0))))

daneStres$Q03 <- ifelse(daneStres$ST118Q03=="Strongly disagree",1,
                        ifelse(daneStres$ST118Q03=="Disagree",2,
                        ifelse(daneStres$ST118Q03=="Agree",3,
                        ifelse(daneStres$ST118Q03=="Strongly agree",4,0))))

daneStres$Q04 <- ifelse(daneStres$ST118Q04=="Strongly disagree",1,
                        ifelse(daneStres$ST118Q04=="Disagree",2,
                        ifelse(daneStres$ST118Q04=="Agree",3,
                        ifelse(daneStres$ST118Q04=="Strongly agree",4,0))))

daneStres$Q05 <- ifelse(daneStres$ST118Q05=="Strongly disagree",1,
                        ifelse(daneStres$ST118Q05=="Disagree",2,
                        ifelse(daneStres$ST118Q05=="Agree",3,
                        ifelse(daneStres$ST118Q05=="Strongly agree",4,0))))

daneStres$ST118 <- (daneStres$Q01 + daneStres$Q02 + daneStres$Q03 + daneStres$Q04 + daneStres$Q05)/5

daneStres$sl <- cut(daneStres$ST118, c(0.9,2,3,4), labels=c(1,2,3))

daneStresLevel <- unique(daneStres %>% select(sl,CNT, CNTSCHID, CNTSTUID))
```

```{r}
dane_strategie <- left_join(daneStresLevel, strategie[,c("CNTSTUID","str1","str2","str3","str4","str5","str6","str7")], by="CNTSTUID")

ilosc_str <- dane_strategie  %>% group_by(sl) %>%
   summarise(
   st1=round(sum(str1,na.rm=TRUE)/n(),2),
   st2=round(sum(str2,na.rm=TRUE)/n(),2),
   st3=round(sum(str3,na.rm=TRUE)/n(),2),
   st4=round(sum(str4,na.rm=TRUE)/n(),2),
   st5=round(sum(str5,na.rm=TRUE)/n(),2),
   st6=round(sum(str6,na.rm=TRUE)/n(),2),
   st7=round(sum(str7,na.rm=TRUE)/n(),2)
   )

knitr::kable(head(ilosc_str))

plotStres <- plot_ly(ilosc_str, x = ~sl, y = ~st1*100, name = 'szczegó³owi', type = 'scatter', mode = 'lines+markers',              
         hoverinfo = 'text',
         text = ~paste("du¿o czasu na zadania, które potrafi¹ rozwi¹zaæ, a ma³o czasu na te, których nie potrafi¹")) %>%
  add_trace(y = ~st2*100, name = 'ambitni', mode = 'lines+markers',           
         hoverinfo = 'text',
         text = ~paste("ma³o czasu na zadania, które potrafi¹ rozwi¹zaæ, a du¿o na te, których nie potrafi¹")) %>%
  add_trace(y = ~st3*100, name = 'powolni', mode = 'lines+markers',        
         hoverinfo = 'text',
         text = ~paste("du¿o czasu na pocz¹tku testu, a na 4poz nie zd¹¿aj¹ rozwi¹zaæ zadañ")) %>%
  add_trace(y = ~st4*100, name = 'znudzeni', mode = 'lines+markers',           
         hoverinfo = 'text',
         text = ~paste("du¿o czasu na pocz¹tku testu, a na 4poz szybko rozwi¹zuj¹ zadania")) %>%
  add_trace(y = ~st5*100, name = 'geniusze', mode = 'lines+markers',           
         hoverinfo = 'text',
         text = ~paste("ma³o czasu na zadañ na ka¿dej pozycji i dobre wyniki")) %>%
  add_trace(y = ~st6*100, name = 'ignoranci', mode = 'lines+markers',        
         hoverinfo = 'text',
         text = ~paste("ma³o czasu na zadañ na ka¿dej pozycji i z³e wyniki")) %>%
   add_trace(y = ~st7*100, name = 'pozostali', mode = 'lines+markers',          
             hoverinfo = 'text',
             text = ~paste("inne")) %>%
  layout(xaxis = list(title = "poziom stresu", dtick=1), 
         yaxis = list(title = 'Procent uczniów'),
         title="Procent uczniów z poszczególnym poziomem stresu z dan¹ strategi¹")

plotStres


```


[Uwaga]: Po najechaniu myszk¹ na dany punkt na wykresie pokazuje siê szczegó³owy opis strategii.


### Komentarz:

Z powy¿szego wykresu mo¿na zauwa¿yæ, ¿e ponownie du¿ej liczbie uczniów brakuje czasu na rozwi¹zanie zadañ na pozycji 4 (**powolni**).

Dla najmniejszego poziomu stresu kolejn¹ liczn¹ grupê uczniów stanowi¹ ci, którzy rozwi¹zuj¹ zadania szybko na ka¿dej pozycji i otrzymuj¹ dobre wyniki (**geniusze**).

Dla uczniów, którzy siê stresuj¹ liczn¹ grupê natomiast stanowi¹ ci, którzy na pocz¹tku testu rozwi¹zuj¹ zadania d³ugo, a na koñcu rozwi¹zuj¹ zadania szybko ( **znudzeni** ).



