---
title: "Zadanie 0"
author: "S. Michalczyk M. Malinowska O. Przypaśniak"
date: "24 marca 2017"
output: html_document
---

```{r setup, message=FALSE, warning=FALSE}
library("faraway")
library("dplyr")
library("ggplot2")
library("tidyr")
library("foreign")
library("stringi")
library("openxlsx")
library("reshape")
library("stringr")


#cog2015 <- read.spss("CY6_MS_CMB_STU_COG.sav", use.value.labels = TRUE, to.data.frame = TRUE)
#Wybieramy 10 krajów.
country<-c("Australia","Austria","Belgium","Brazil","Estonia",'Finland',"Germany","Greece","Poland","Portugal")
#cog<-cog2015[which(cog2015$CNTRYID==country),]
#saveRDS(cog, file = "cog.rds", ascii = FALSE, version = NULL,compress = TRUE, refhook = NULL)
#cog2015<-NULL
cog<-readRDS("cog.rds", refhook = NULL)
```
Przygotowanie klastrów dla matematyki i czytania
```{r}
M0<-vector("list",12) # dla matematyki
 R0<-vector("list",12) # dla czytania
 
 for (i in 55:66){ # formularze o numeriach od 55 do 66
    d1<-cog[which(cog$BOOKID==paste("Form",i,"(CBA)")), ]
 
    #### MATEMATYKA ######
    mat<-unlist(stri_extract_all_regex(colnames(d1),"[CD][M][0-9][0-9][0-9]Q[0-9][0-9]T$"))
   mat<-d1[,!is.na(mat)] # czasy zadań z matematyki
 
    dane2a<- mat[,apply(mat, 2, function(kol){!all(is.na(kol))})]
    M0[[i-54]]<-names(dane2a)
 
    #### CZYTANIE ######
    read<-unlist(stri_extract_all_regex(colnames(d1),"[CD][R][0-9][0-9][0-9]Q[0-9][0-9]T$"))
    read<-d1[,!is.na(read)] #czasy zadań z czytania
    
    dane2b<- read[,apply(read, 2, function(kol){!all(is.na(kol))})]
    R0[[i-54]]<-names(dane2b) 
 
}
M0[1:2]
R0[1:2]
#kasujemy niepotrzebne ramki danych
d1<-NULL
dane2a<-NULL
dane2b<-NULL
mat<-NULL
read<-NULL

###############################################

klaster<-data.frame(0,ncol=2) # ramka danych z nazwami zadań z matematyki i czytania z przypisanymi klastrami
colnames(klaster)<-c("item","clus")

for(i in 1:12){
   klaster<-rbind(klaster,data.frame(item=M0[[i]],clus=rep(paste('M0',i,sep=""),length(M0[[i]]))))
   klaster<-rbind(klaster,data.frame(item=R0[[i]],clus=rep(paste('R0',i,sep=""),length(R0[[i]]))))
   colnames(klaster)<-c("item","clus")
}
klaster<-klaster[-1,]
klaster$item <- stri_sub(klaster$item, 1, -2)
head(klaster,6)
```
 PLIK:    sheet_structure.xlsx   
```{r}
structure<-read.xlsx("sheet_structure.xlsx")
colnames(structure)[1]<-'BOOKID2'
structure_transpose<-melt(structure, id=c("BOOKID2")) # transponujemy 
structure_transpose[2]<-as.numeric(stri_extract_last_regex(structure_transpose[,2],"[0-9]+"))
colnames(structure_transpose)[2]<-'position'
colnames(structure_transpose)[3]<-'clus'
head(structure_transpose,3)
structure_transpose<-structure_transpose %>% filter(BOOKID2<=66 & clus!='S ') 
#usuwamy te wiersze gdzie BOOKID>66
structure_transpose$clus<-str_trim(as.character(structure_transpose$clus))
structure_transpose$clus[which(structure_transpose$clus=="R06ab")]<-'R06'
structure_transpose$clus[which(structure_transpose$clus=="M06ab")]<-'M06'
## structure_transpose$position<-as.numeric(substring(structure_transpose$position,9,9))
head(structure_transpose,5)
structure<-NULL
```
Czas
```{r}
name_time<-unlist(stri_extract_all_regex(colnames(cog),"[CD][RM][0-9][0-9][0-9]Q[0-9][0-9]T$"))
name_time<-name_time[!is.na(name_time)] # nazwy kolumn z czasem do poszczególnych zadań

table_with_time <- melt(data.frame(CNT=cog$CNT,CNTSCHID=cog$CNTSCHID,CNTSTUID=cog$CNTSTUID,
                                   BOOKID=cog$BOOKID,CBASCI=cog$CBASCI, cog[,name_time]), 
                        id=c("CNT","CNTSCHID","CNTSTUID","BOOKID","CBASCI"))
# transponujemy tak, aby w jednej kolumnie mieć nazwy zadań, a w drugiej odpowiadające im czasy
colnames(table_with_time)[c(6,7)] <- c("item2","timing")
table_with_time$item <- stri_sub(table_with_time$item2, 1, -2)
table_with_time$item2 <-NULL
head(table_with_time,5)
```
Score
```{r}
name_score <-unlist(stri_extract_all_regex(colnames(cog),"[CD][RM][0-9][0-9][0-9]Q[0-9][0-9]S$"))
name_score <-name_score[!is.na(name_score)]
table_with_score <-melt(data.frame(CNT=cog$CNT,CNTSCHID=cog$CNTSCHID,CNTSTUID=cog$CNTSTUID,
                                   BOOKID=cog$BOOKID, CBASCI=cog$CBASCI,cog[,name_score]), 
                        id=c("CNT","CNTSCHID","CNTSTUID","BOOKID","CBASCI"))
# transponujemy, tak aby w jednej kolumnie mieć nazwy zadań, a w drugiej wyniki dla poszczególnych zadąń
colnames(table_with_score)[c(6,7)] <-c("item2","result")
table_with_score$item <- stri_sub(table_with_score$item2, 1, -2)
table_with_score$item2<-NULL
head(table_with_score,5)
```
Action
```{r}
name_action <-unlist(stri_extract_all_regex(colnames(cog),"[CD][RM][0-9][0-9][0-9]Q[0-9][0-9]A$"))
name_action <-name_action[!is.na(name_action)]
table_with_action <-melt(data.frame(CNT=cog$CNT,CNTSCHID=cog$CNTSCHID,CNTSTUID=cog$CNTSTUID,
                                    BOOKID=cog$BOOKID, CBASCI=cog$CBASCI,cog[,name_action]), 
                         id=c("CNT","CNTSCHID","CNTSTUID", "BOOKID","CBASCI"))
# w jednej kolumnie liczba akcji dla poszczególnych zadań
colnames(table_with_action)[c(6,7)] <-c("item2","n.actions")
table_with_action$item <- stri_sub(table_with_action$item2, 1, -2)
table_with_action$item2 <-NULL
head(table_with_action,5)
```
Łączymy tabele ze scorem, liczbą akcji i czasem dla matematyki i czytania.
```{r}

table_time_score<-left_join(table_with_time,table_with_score,
                            by=c("CNT","CNTSCHID","CNTSTUID","BOOKID","CBASCI","item"))
table_all_rm<-left_join(table_time_score,table_with_action,
                        by=c("CNT","CNTSCHID","CNTSTUID","BOOKID","CBASCI","item"))

table_all_rm <- table_all_rm %>% 
   filter(!is.na(result) | !is.na(timing) | !is.na(n.actions))
table_all_rm$BOOKID2<-as.numeric(stri_extract_last_regex(table_all_rm$BOOKID,"[0-9]+"))

#usuwamy niepotrzebne tabele:
table_with_time<-NULL
table_with_score<-NULL
table_with_action<-NULL
table_time_score<-NULL
```
Dołączenie pozycji zadania:
```{r}
table_rm_tmp<-left_join(table_all_rm,klaster, by=c("item"))
table_rm<-left_join(table_rm_tmp,structure_transpose, by=c("BOOKID2","clus"))
table_rm <- table_rm %>% filter( !is.na(position) )
head(table_rm ,5)

table_all_rm<-NULL
table_rm_tmp<-NULL
klaster<-NULL
```
SCIENCE - uwzględniamy każdą pozycję z każdego zadania z nauk przyrodniczych
```{r}
select_col<-unlist(stri_extract_all_regex(colnames(cog),"[CD][S][0-9][0-9][0-9]Q[0-9][0-9]T$"))
select_col<-select_col[!is.na(select_col)] # czasy zasań tylko dla science
clus<-melt(data.frame(BOOKID=cog$BOOKID,CBASCI=cog$CBASCI, cog[,select_col]), id=c("BOOKID","CBASCI"))
# transponujemy, aby w jednej kolumnie były czasy zadań
colnames(clus)[3]<-'item'
colnames(clus)[4]<-'timing'
clus<-clus[which(!is.na(clus$timing)),]
clus$CBASCI_SHORT<-as.numeric(stri_extract_last_regex(clus$CBASCI,"[0-9]")) #liczba magiczna
clus$BOOKID2<-as.numeric(stri_extract_last_regex(clus$BOOKID,"[0-9]+"))
clus<-clus[which(clus$BOOKID2<=66),] #tylko te wiersze z nr. formularza <=66
head(clus)
```
Czytanie i łączenie plików xls.
```{r}
structure<-read.xlsx("sheet_structure.xlsx")

colnames(structure)[1]<-'BOOKID2'
structure_transpose<-melt(structure, id=c("BOOKID2"))
structure_transpose[2]<-as.numeric(stri_extract_last_regex(structure_transpose[,2],"[0-9]+"))
colnames(structure_transpose)[2]<-'position'
colnames(structure_transpose)[3]<-'clus'
#wybieramy tylko wiersze w ktorych clus='S' (omijamy R** i M**)
structure_transpose<-structure_transpose[which(as.character(structure_transpose$clus)=="S "),]

head(structure_transpose,3)
###
science_cluster_combination<-read.xlsx("science_cluster_combination.xlsx")

colnames(science_cluster_combination)[2]<-"S1"
colnames(science_cluster_combination)[3]<-"S2"

head(science_cluster_combination,3)
###
science_cluster_encoding<-read.xlsx("science_cluster_encoding.xlsx")

science_cluster_encoding_transpose<-melt(science_cluster_encoding, id=c("Base"))
colnames(science_cluster_encoding_transpose)[2]<-'CBASCI_SHORT'
colnames(science_cluster_encoding_transpose)[3]<-'N'
colnames(science_cluster_encoding_transpose)[1]<-'BOOKID2'
science_cluster_encoding_transpose$CBASCI_SHORT<-as.numeric(science_cluster_encoding_transpose$CBASCI_SHORT)

head(science_cluster_encoding_transpose,3)
### LACZENIE ###
with_N<-left_join(clus,science_cluster_encoding_transpose, by=c("BOOKID2", "CBASCI_SHORT"))
head(with_N,3)
with_N_S1_S2<-left_join(with_N,science_cluster_combination, by=c("N"))
head(with_N_S1_S2,3)
with_position<-left_join(with_N_S1_S2,structure_transpose, by=c("BOOKID2"))
head(with_position,3)
```
```{r}

even_index<-seq(2,nrow(with_position),by=2)
#chcemy mieć w jednej kolumnie nazy klastrów
with_position[even_index,"clus2"]<- with_position[even_index,"S2"]
with_position[-even_index,"clus2"]<- with_position[-even_index,"S1"]
with_position$clus<-NULL
colnames(with_position)[11]<-"clus"
head(with_position,4)
#wybieramy dla każdego zadania odpowiadający mu klaster, 
#czyli najczęściej występujący dla danego zadania
tmp<-with_position %>% group_by(item) %>% select(item,S1,S2,clus) 
tmp2<-tmp %>% group_by(item) %>% mutate(S=names(sort(table( clus),decreasing = TRUE)[1])) 
tmp2<-unique(tmp2[,c("item","S")])
names(tmp2)[2]<-"clus"


science_position<-left_join(unique(with_position[,c(3,6,10,11)]),tmp2,by=c("item"))
science_position<-science_position %>% filter(clus.x==clus.y)
science_position$clus.x<-NULL
colnames(science_position)[4]<-"clus"
science_position$item <- stri_sub(science_position$item, 1, -2)
```
Usuwamy niepotrzebne tabele:
```{r}
with_N_S1_S2<-NULL
with_N<-NULL
science_cluster_combination<-NULL
science_cluster_encoding_transpose<-NULL
structure<-NULL
with_position<-NULL
tmp<-NULL
structure_transpose<-NULL
science_cluster_encoding <- NULL
clus<-NULL
tmp2<-NULL
```
Łączymy pozycję z czasem, wynikiem i liczbą akcji:

a) Czas
```{r}
name_time<-unlist(stri_extract_all_regex(colnames(cog),"[CD][S][0-9][0-9][0-9]Q[0-9][0-9]T$"))
name_time<-name_time[!is.na(name_time)]

table_with_time <- melt(data.frame(CNT=cog$CNT,CNTSCHID=cog$CNTSCHID,CNTSTUID=cog$CNTSTUID,
                                   BOOKID=cog$BOOKID,CBASCI=cog$CBASCI, cog[,name_time]), 
                        id=c("CNT","CNTSCHID","CNTSTUID","BOOKID","CBASCI")
)

colnames(table_with_time)[c(6,7)] <- c("item2","timing")
table_with_time$item <- stri_sub(table_with_time$item2, 1, -2)
table_with_time$item2 <-NULL
head(table_with_time,4)
```
b) Score
```{r}
name_score <-unlist(stri_extract_all_regex(colnames(cog),"[CD][S][0-9][0-9][0-9]Q[0-9][0-9]S$"))
name_score <-name_score[!is.na(name_score)]
table_with_score <-melt(data.frame(CNT=cog$CNT,CNTSCHID=cog$CNTSCHID,CNTSTUID=cog$CNTSTUID,
                                   BOOKID=cog$BOOKID, CBASCI=cog$CBASCI,cog[,name_score]), 
                        id=c("CNT","CNTSCHID","CNTSTUID","BOOKID","CBASCI")
)
colnames(table_with_score)[c(6,7)] <-c("item2","result")
table_with_score$item <- stri_sub(table_with_score$item2, 1, -2)
table_with_score$item2<-NULL
head(table_with_score,4)
```
c) Liczba akcji
```{r}
name_action <-unlist(stri_extract_all_regex(colnames(cog),"[CD][S][0-9][0-9][0-9]Q[0-9][0-9]A$"))
name_action <-name_action[!is.na(name_action)]
table_with_action <-melt(data.frame(CNT=cog$CNT,CNTSCHID=cog$CNTSCHID,CNTSTUID=cog$CNTSTUID,
                                    BOOKID=cog$BOOKID, CBASCI=cog$CBASCI,cog[,name_action]), 
                         id=c("CNT","CNTSCHID","CNTSTUID", "BOOKID","CBASCI"))
colnames(table_with_action)[c(6,7)] <-c("item2","n.actions")
table_with_action$item <- stri_sub(table_with_action$item2, 1, -2)
table_with_action$item2 <-NULL
head(table_with_action,4)
```
Łączenie tabel.
```{r}
table_time_score<-left_join(table_with_time,table_with_score,
                            by=c("CNT","CNTSCHID","CNTSTUID","BOOKID","CBASCI","item"))
table_all_science<-left_join(table_time_score,table_with_action,
                             by=c("CNT","CNTSCHID","CNTSTUID","BOOKID","CBASCI","item"))

table_all_science <- table_all_science %>% 
   filter(!is.na(result) | !is.na(timing) | !is.na(n.actions))
table_all_science$BOOKID2<-as.numeric(stri_extract_last_regex(table_all_science$BOOKID,"[0-9]+"))
head(table_all_science,4)
```
Usuwamy niepotrzebne tabele.
```{r}
table_with_time <- NULL
table_with_action <-NULL
table_with_score<-NULL
table_time_score<-NULL
```
Dodajemy pozostałe zadania i usuwamy niepotrzebne ramki danych.
```{r}
table_science<-left_join(table_all_science,science_position, by=c("BOOKID2","item"))
table_science <- table_science %>% filter( !is.na(position) )
head(table_science,4)
table_all_science<-NULL
science_position<-NULL
```
Łączymy tabele dla matematyki i czytania z tabelą dla nauk przyrodniczych.
```{r}

table_rms<-rbind(table_rm,table_science)

table_rms$item_short<-unlist(stri_extract_all_regex(table_rms$item,"[MRS][0-9][0-9][0-9]Q[0-9][0-9]"))
table_rms$clus_short<-unlist(stri_extract_all_regex(table_rms$clus,"[RMS]"))
head(table_rms,4)
table(table_rms$position) # na każdej pozycji jest mniej więcej 1/4 obserwacji
```
Dołączamy dwa zadania ze zbioru stud oraz wagi
```{r}
#stud2015 <- read.spss("CY6_MS_CMB_STU_QQQ.sav", use.value.labels = TRUE, to.data.frame = TRUE)
# country<-c("Australia","Austria","Belgium","Brazil","Estonia",'Finland',"Germany","Greece","Poland","Portugal")
# 
# stud<-stud2015[which(stud2015$CNTRYID==country),]
# 
# saveRDS(stud, file = "stud.rds", ascii = FALSE, version = NULL,
#         compress = TRUE, refhook = NULL)
stud<-readRDS("stud.rds", refhook = NULL)

stud_select_col<-data.frame(CNT=stud$CNT,CNTSCHID=stud$CNTSCHID,CNTSTUID=stud$CNTSTUID,
                            BOOKID=stud$BOOKID,CBASCI=stud$CBASCI,ST004D01T=stud$ST004D01T,
                            ST118Q01=stud$ST118Q01NA,ST118Q02=stud$ST118Q02NA,
                            ST118Q03=stud$ST118Q03NA,ST118Q04=stud$ST118Q04NA,ST118Q05=stud$ST118Q05NA,
                            W_FSTUWT=stud$W_FSTUWT)

stud<-NULL
stud_select_col<-stud_select_col %>% 
   filter(!is.na(ST118Q01) & !is.na(ST118Q02) & !is.na(ST118Q03)
          & !is.na(ST118Q04)  &!is.na(ST118Q05))
head(stud_select_col,4)
#łączymy tabele:
tmp<-left_join(table_rms,stud_select_col,by=c("CNT","CNTSCHID","CNTSTUID",
                                              "BOOKID","CBASCI"))
table_rms<-tmp
tmp<-NULL
table_rms$result<-as.character(table_rms$result)
table_rms$result_num<-ifelse(table_rms$result=="No credit",1,ifelse(table_rms$result=="Partial credit",2,
                                              ifelse(table_rms$result=="Full credit",3,NA)))
```

Wynikowa tabela to:  table_rms.

```{r}
table_rms[ sample(1:nrow(table_rms), 10),]
```
